臺灣高等法院臺中分院刑事判決　　　　96年度上易字第1111號
上　訴　人
即　被　告　Ｈ○○
選任辯護人　康春田律師
上　訴　人
即　被　告　Ｅ○○
上列上訴人等因詐欺案件，不服臺灣臺中地方法院九十六年度易
字第六九七號中華民國九十六年四月十六日第一審判決（起訴案
號：臺灣臺中地方法院檢察署九十五年度偵字第二四九二、九七
七○號），提起上訴，本院判決如下：
    主  文
原判決關於Ｈ○○犯詐欺得利罪與定應執行刑部分，及關於Ｅ○
○部分，均撤銷。
Ｈ○○所犯共同連續詐欺得利罪，處有期徒刑捌月，減為有期徒
刑肆月；扣案如附表十一所示之物均沒收。
Ｅ○○幫助犯詐欺取財罪，處有期徒刑肆月，如易科罰金，以銀
元參佰元即新台幣玖佰元折算壹日；減為有期徒刑貳月，如易科
罰金，以銀元參佰元即新台幣玖佰元折算壹日。
Ｈ○○其他部分之上訴駁回。
Ｈ○○前項上訴駁回部分，與第二項撤銷改判部分，其有期徒刑
部分應執行有期徒刑參年貳月。
    事  實
一、Ｈ○○與黃正義（因業經另案判決確定，已由檢察官另行不
    起訴處分）明知其等並無資力，亦無實際經營公司行號之意
    ，竟起意以販賣空頭支票（俗稱芭樂票）給不特定之成年人
    ，再與各該不特定成年人基於共同持向他人詐取財物及詐取
    財產上不法利益之犯意聯絡，由Ｈ○○負責覓得人頭虛設「
    順浤企業有限公司」（以下簡稱為順浤公司）等公司，再以
    該人頭及公司之名義向銀行申請開立帳戶，請領支票，並製
    造交易活絡之假象，培養帳戶信用，以便領得更多支票供販
    賣之用；而沈芷妍（業經原審判刑確定）、Ｅ○○預見擔任
    Ｈ○○與黃正義等所設前揭公司之會計，為Ｈ○○與黃正義
    等處理事務開設前揭公司及負責人之帳戶、轉帳等事項，將
    為Ｈ○○與黃正義等遂行上開犯罪之用，竟基於幫助Ｈ○○
    與黃正義等犯詐欺取財及詐欺得利之犯意，受僱於上開公司
    擔任會計，購置便宜貨品、桌椅等辦公用品佈置店面；黃正
    義則負責購置安全帽貨品，用供擺設以製造營業假象。嗣有
    余玉蓮（另由檢察官簽併臺灣苗栗地方法院審理）、徐懷德
    因Ｈ○○代為解決債務問題，其等可預見在完全未參與公司
    營運，同意出名擔任公司登記負責人，或出名承租房屋供空
    頭公司製造營業假象使用，或以自己名義開設銀行帳戶支票
    供前揭空頭公司使用，將為Ｈ○○與黃正義等遂行以虛設之
    公司及空頭支票向他人詐騙財物及得財產上不法利益之目的
    ，竟仍基於幫助Ｈ○○與黃正義等犯前揭詐欺取財及詐欺得
    利罪之故意，由Ｈ○○於民國（下同）九十三年一月底某日
    ，先覓得徐懷德出面承租臺中市○區○○路一三三之三號，
    預供設立「順浤公司」之空頭公司使用，再於同年三、四月
    間，覓得余玉蓮出面擔任「順浤公司」之人頭負責人，並於
    同年四月二十七日向經濟部中部辦公室申請變更「順浤公司
    」登記負責人為余玉蓮後，由沈芷妍及另名亦有幫助犯意綽
    號「鴨仔」之不詳姓名成年男子分別帶領余玉蓮，以「順浤
    公司」及其負責人余玉蓮名義，分別申請開立如附表一至七
    所示華南商業銀行五權分行帳號第000000000號、
    中國農民銀行南屯分行帳號第１６６２６０號、誠泰商業銀
    行臺中分行帳號第000000000號、臺灣中小企業銀
    行興中分行帳號第４１４０９9號、彰化商業銀行新店分行
    帳號第000000000號、臺灣銀行復興分行帳號第0
    00000000000號、臺中市第二信用合作社東南分
    社帳號第５００６０號等等戶名為「順浤公司」或負責人余
    玉蓮之支票存款帳戶後，Ｈ○○與黃正義、沈芷妍、Ｅ○○
    即先以小額購貨付款及帳戶資金匯款等方式培養信用，藉以
    領得大量空白支票簿，再由Ｈ○○將每本空白支票簿連同公
    司大小章，以新臺幣（下同）七、八萬元不等之價格，先後
    賣予綽號「空仔」、「桃園亮哥」、「阿偉」等真實姓名年
    籍不詳之成年人，供其等在報紙刊登「支票借你用」等廣告
    ，後並將上開空頭支票以每張四、五千元不等之價格，售予
    蘇萬成（另由檢察官簽併臺灣苗栗地方法院審理）、張正泱
    等各如附表一至七所示之成年人；Ｈ○○、黃正義及「空仔
    」、「桃園亮哥」、「阿偉」及蘇萬成、張正泱以及其他各
    如附表一至七所示之成年人，乃共同基於上開犯意，由蘇萬
    成、張正泱及各如附表一至七所示之其他成年人以行使各該
    並無兌現可能之空頭支票之方式，先後於附表一至七所示之
    時間地點，各自向附表一至七所示之被害人，施用詐術，而
    詐取各如附表一至七所示之財物或不法利益，後再任由前開
    空頭支票跳票，惡性倒閉，致使附表一至七所示之被害人受
    有損害而危害經濟市場交易安全。其中張正泱於九十三年十
    月間某日透過報紙分類廣告得悉販賣空頭支票訊息後，經由
    報紙分類廣告所刊載電話聯絡後，以每張五千元之價格，向
    自稱「翁先生」之真實姓名年籍不詳之人，購買付款人為臺
    灣銀行復興分行、票號0000000號、發票日為九十三
    年十二月二十日、票面金額為六萬八千元、發票人為「順浤
    公司」余玉蓮之空頭支票一張後，即於九十三年十月間冒名
    為「張育郎」，持之向ｔ○○調用現金，施用詐術致ｔ○○
    陷於錯誤，交付六萬八千元。
二、Ｈ○○可以預見「順浤公司」將依其等計畫惡性倒閉，本即
    無意按期繳納行動電話費用，仍承前詐欺得利之概括犯意，
    於九十三年六月一、二日以「順浤公司」名義，陸續向「遠
    傳電信股份有限公司」（以下簡稱為遠傳公司）申辦門號0
    000000000號行動電話供己持用，向「和信電信股
    份有限公司」（以下簡稱為和信公司）申辦門號00000
    00000號行動電話供綽號「鴨仔」之不詳姓名成年男子
    持用、門號0000000000號行動電話供沈芷妍持用
    、門號0000000000號行動電話供真實姓名年籍不
    詳之人持用，另以余玉蓮名義向「遠傳公司」申辦門號00
    00000000號行動電話供己持用，自啟用後即未繳納
    行動電話費用，而施用詐術致「遠傳公司」及「和信公司」
    因而陷於錯誤，繼續提供上開行動電話通話服務，迄九十四
    年一月間及四月間，始予斷話，分別詐得相當於一萬九千八
    百六十四元、一萬一千零九十元、一萬二千七百六十一元、
    一萬三千二百六十九元、二萬二千八百五十五元（合計七萬
    九千八百三十九元）之行動電話通訊服務之不法利益。
三、Ｈ○○於「順浤公司」業已如期倒閉後，為另謀支票來源，
    遂承前犯意，並再覓得林順興（業經原審判刑確定）出名擔
    任「曄暐企業有限公司」（以下簡稱為曄暐公司）人頭負責
    人，以臺中市西屯區○○○街四十號為營業據點，並於九十
    四年八月十九日向經濟部中部辦公室申請辦理負責人變更登
    記，再陸續申請開立華南銀行水湳分行帳號000－00－
    000000－0號、彰化銀行水湳分行帳號000000
    －00000－0－00號、臺中第二信用合作社帳號00
    000000000000號、合作金庫中清分行帳號00
    0000000000號、臺中農會帳號00000000
    00000號、臺中商業銀行北臺中分行帳號000－00
    －0000000號、臺中商業銀行崇德分行帳號000－
    00－0000000、000－00－0000000號
    、新光銀行水湳分行帳號000－000－0000000
    0號，戶名為「曄暐公司」負責人林順興之支票存款帳戶，
    Ｈ○○並承前犯意，圖謀向金融機構詐取貸款，與林順興共
    同意圖為自己不法之所有，基於詐欺取財之犯意聯絡，於九
    十四年十一月一日，由林順興出面向「上海商業儲蓄銀行台
    中分行」填具個人金融授信申請書，個人資料表，記載林順
    興個人在曄暐公司服務年資三年、九十三年度個人薪資收入
    達一百萬元等不實資料，再持以向「上海商業儲蓄銀行台中
    分行」職員行使，著手施用詐術，嗣因該金融機構未予核貸
    ，致未得逞。嗣為臺中縣警察局刑事警察大隊員警，於九十
    五年一月二十四日由至臺中市○○路八十號三樓之一、臺中
    市西屯區○○○街四十號、臺中市○○區○○路一段三七八
    號十二樓之三、臺中市南區樹義五巷一三七弄八十三號及八
    十五號二樓之一等地執行搜索，而查悉上情。
四、案經臺中縣警查局移請臺灣臺中地方法院檢察署檢察官偵查
    起訴。
    理  由
一、本案上訴人即被告Ｈ○○（以下簡稱為被告Ｈ○○）在本院
    審理時，已坦承伊確有上開虛設「順浤公司」、「曄暐公司
    」之公司行號，及以「順浤公司」與人頭負責人余玉蓮名義
    設立上開支票存款帳戶並領取支票簿販賣，以及以「曄暐公
    司」負責人林順興之名義設立支票存款帳戶但尚未領得要供
    販賣之支票簿、並又要以上開手法向「上海商業儲蓄銀行台
    中分行」詐取貸款未遂，暨確有向「遠傳公司」及「和信公
    司」申請上開行動電話通訊服務並積欠上開費用等犯罪事實
    ，但仍辯稱：伊僅有將空白支票簿連同公司大小章賣給綽號
    「空仔」等人，至於「空仔」等人將支票轉賣部分，伊並未
    參與，上開支票之買受人即蘇萬成、張正泱等人如何簽發支
    票向他人行騙，伊並不知情，亦未從中分取任何財物或不法
    利益等語。被告Ｈ○○之選任辯護人並以：被告Ｈ○○係因
    其父親早逝，祖父母均已往生，其母亦罹患乳癌需要醫療費
    用，且本身又要扶養七、八歲之幼女，家中經濟常入不敷出
    ，迫於不得已，才鋌而走險為虛設公司行號領取支票販賣之
    犯行，被告Ｈ○○販賣空白支票所得僅約五十萬元左右，扣
    除租屋租金、僱用員工薪資及相關成本之後，獲利實極有限
    ，其犯罪情狀應可憫恕，應可依據刑法第五十九條之規定減
    輕其刑，且被告Ｈ○○販售之空白支票陸續退票，經銀行通
    知之後，被告Ｈ○○即不再販售空白支票，另被告Ｈ○○與
    林順興共同詐欺取財部分，尚屬未遂，並未發生實害，而關
    於積欠行動電話費用部分，其金額不多，被告Ｈ○○亦有意
    與「遠傳公司」及「和信公司」和解，犯後態度實屬良好，
    原審判決之量刑尚屬過重等情詞，為被告辯護。至於本案上
    訴人即被告Ｅ○○（以下簡稱為被告Ｅ○○）並未於本院準
    備程序期日及審理期日到庭，亦未以書狀向本院提出任何辯
    解及有利之證據。
二、第查：本案被告Ｈ○○、Ｅ○○之上開犯罪事實，業據被告
    Ｈ○○於警、偵、審中，及經被告Ｅ○○於原審法院審理時
    ，均已坦白承認。本案共同被告沈芷妍、林順興在原審法院
    審理時，亦均坦承確有上開犯行。雖被告Ｈ○○在本院審理
    時，仍以：伊僅有將空白支票簿連同公司大小章賣給綽號「
    空仔」等人，至於「空仔」等人將支票轉賣部分，伊並未參
    與，上開支票之買受人即蘇萬成、張正泱等人如何簽發支票
    向他人行騙，伊並不知情，亦未從中分取任何財物或不法利
    益等語置辯。惟本案被告Ｈ○○於偵、審中既均坦承知悉「
    空仔」等人以上開代價向其購入支票簿之後，係要將支票轉
    賣給他人牟利，亦知其賣給「空仔」等人之上開支票經持票
    人向銀行提示之後，不可能會獲得支付，則向「空仔」等人
    買受支票之人係要以買入之支票做為詐欺取財及詐欺得利之
    犯罪工具，此顯屬被告於行為時即已知悉之事項。被告知悉
    上情，竟仍分擔實施虛設「順浤公司」、及以「順浤公司」
    與人頭負責人余玉蓮名義設立支票存款帳戶，後再領取支票
    簿販賣給「空仔」等人藉以牟利之犯罪行為，此後再由「空
    仔」等人將支票轉賣給他人，做為向表列被害人實施詐欺取
    財及詐欺得利之犯罪工具，則被告Ｈ○○縱使不知「空仔」
    等人係將支票轉賣給何人及此後施行詐欺行為之具體情形，
    此亦無礙被告Ｈ○○與黃正義、「空仔」、「桃園亮哥」、
    「阿偉」、及蘇萬成、張正泱以及其他各如附表一至七所示
    行使支票之成年人之間，共同向表列被害人詐欺取財、詐欺
    得利犯意聯絡之成立。被告執此為辯，尚非可採。此外，被
    告Ｈ○○、Ｅ○○二人之上開犯罪事實，並據證人徐懷德於
    警訊（中縣刑警大偵一字第０９５０００６６２４號卷第四
    二頁）、余玉蓮於警訊（同前中縣刑警大偵一字第０９５０
    ００６６２７號卷第三五至三七頁）、蘇萬成、張正泱於警
    訊（同前中縣刑警大偵一字第０９５０００６６２７號卷第
    五六、六○頁）、ｄ○○（即「遠傳公司」及「和信公司」
    告訴代理人）於警訊（同前中縣刑警大偵一字第０９５００
    ０６６２７號卷第七五五頁）及附表一至七所示之證人丑○
    曇等人於警訊指證甚詳並有如附表一至七所示支票影本等在
    卷可稽（時間、詐欺之方式、遭詐騙之金額及卷內證據資料
    ，均參各該附表所示）。就上開罪事實欄一、二、三所載之
    犯罪事實，並分別有附表八、九、十所示之物在卷可憑。復
    有如附表十一所示之物扣案足佐，事證明確，被告Ｈ○○、
    Ｅ○○犯行均堪以認定。
三、論罪部分：
（一）被告Ｈ○○就附表一編號六、附表二編號四、七、附表三
      編號十、附表五編號十一、十九、二十二，附表七編號十
      二部分，及犯罪事實欄二部分，其犯罪所得係屬不法利益
      ，則被告Ｈ○○此部分犯行，係犯刑法第三百三十九條第
      二項之詐欺得利罪。又被告Ｈ○○除上開部分外，就附表
      一至七其他部分所為，係犯刑法第三百三十九條第一項之
      詐欺取財罪；另就犯罪事實欄三所為，與被告林順興同係
      犯刑法第三百三十九條第三項、第一項之詐欺取財未遂罪
      。本案公訴人於起訴書固記載被告Ｈ○○所為涉犯幫助詐
      欺罪嫌，惟此部分業據公訴檢察官於原審法院審理時當庭
      更正，是起訴書此部分應屬誤載，附此敘明。又就上開犯
      罪事實欄所載之犯罪事實一部分，被告Ｈ○○就此部分犯
      罪事實之實施，其與黃正義、「空仔」、「桃園亮哥」、
      「阿偉」、及蘇萬成、張正泱以及其他各如附表一至七所
      示行使支票之成年人之間，有犯意聯絡及行為分擔，均為
      共同正犯。就上開犯罪事實欄所載之犯罪事實三部分，被
      告Ｈ○○就此部分犯罪事實之實施，其與林順興之間有犯
      意聯絡及行為分擔，亦為共同正犯。
（二）被告Ｅ○○係基於幫助被告Ｈ○○犯前揭二罪之單一犯意
      ，而接續幫助處理「順浤公司」開設帳戶、轉帳等事項（
      起訴書認被告Ｅ○○係屬連續幫助犯，尚有誤會），是核
      被告Ｅ○○所為，係犯刑法第三十條第一項前段、三百三
      十九條第一項、第二項之幫助詐欺取財罪及幫助詐欺得利
      罪。被告Ｅ○○以一幫助犯罪行為而同時觸犯上開二罪名
      ，係屬一行為觸犯二罪名之想像競合犯，應從情節較重之
      幫助詐欺取財罪處斷。被告Ｅ○○既屬幫助犯，應依刑法
      第三十條第二項之規定減輕其刑。
（三）被告Ｈ○○所犯多次詐欺取財既、未遂之犯行，及多次詐
      欺得利之犯行，其各罪之犯罪時間各自緊接，所犯構成要
      件亦各自相同，顯均係基於概括犯意反覆為之，均合於修
      正前刑法第五十六條連續犯之規定，依法應各論以詐欺取
      財既遂一罪及詐欺得利一罪。雖被告Ｈ○○行為後，修正
      前刑法第五十六條連續犯之規定，已於九十五年七月一日
      修正施行之刑法所廢除，但如不適用修前刑法第五十六條
      連續犯之規定，被告Ｈ○○所犯多次詐欺取財既、未遂之
      犯行，及多次詐欺得利之犯行，應依其行為次數過別論罪
      ，後再數罪併罰，比較此部分修正前後之法律規定，現行
      刑法之規定既無較有利於被告Ｈ○○之情形，則依據刑法
      第二條第一項前段之規定，被告Ｈ○○上開所犯，均仍應
      適用修前刑法第五十六條連續犯之規定，而各論以詐欺取
      財既遂一罪及詐欺得利一罪。又被告Ｈ○○所犯上開二罪
      ，其犯意各別，罪名亦殊，應予分論併罰。
（四）被告Ｈ○○、Ｅ○○等行為後，刑法第三十三條第五款業
      於九十四年二月二日修正公布，並自九十五年七月一日起
      施行；修正後刑法第三十三條第五款規定「罰金：新臺幣
      一千元以上，以百元計算之」，與修正前刑法第三十三條
      第五款規定「罰金：一元以上」不同。比較新舊法結果，
      以舊法較有利於行為人，新法並無對被告等較為有利之情
      形，故依刑法第二條第一項前段規定，本案關於法定刑罰
      金部分，自應適用行為時之法律即修正前刑法第三十三條
      第五款規定，決定其罰金部分之法定刑，併此敘明。
（五）扣案如附表十一所示之物係被告Ｈ○○所有經營「曄暐公
      司」犯前揭犯罪事實欄三之犯罪所用之物，業據被告Ｈ○
      ○供承在卷，爰依刑法第三十八條第一項第二款之規定宣
      告沒收。至於扣案之附表十二所示之物，因無證據證明與
      被告Ｈ○○等前揭犯行有直接關連性，爰不為沒收之諭知
      。
（六）又無論依據修正前後刑法第五十九條之規定，必須犯罪另
      有特殊之原因與環境，在客觀上足以引起一般同情，認為
      即予宣告法定低度刑期亦嫌過重者，始得適用刑法第五十
      九條之規定酌量減輕其刑。本案被告Ｈ○○在為本案犯行
      之時係屬青壯之年，其四肢健全且心智狀態無礙，竟為一
      己之利而為本案犯行，所犯對社會交易秩序危害之情節亦
      屬不輕，難認其犯罪有何在客觀上足以引起一般同情，認
      為即予宣告法定低度刑期亦嫌過重之情形。被告Ｈ○○之
      選任辯護人認應依刑法第五十九條之規定減輕被告之刑，
      此為本院所不採，亦併此敘明。
四、原審判決就被告Ｈ○○所犯詐欺得利罪部分，及被告Ｅ○○
    所犯之幫助詐欺取財罪，予以論罪科刑，固屬有見，被告Ｈ
    ○○、Ｅ○○上開犯罪之犯罪時間均在九十六年四月二十四
    日以前，此部分所犯依據「中華民國九十六年罪犯減刑條例
    」第二條第一項第三款、第三條第一項第十五款之規定，均
    應各減其宣告刑二分之一，原審判決未及適用「中華民國九
    十六年罪犯減刑條例」之上開規定予以減刑，此部分尚有未
    合。是本案Ｈ○○就此部分之上訴、及被告Ｅ○○之上訴雖
    無理由，但原審判決就此部分既有上開可議之處，自屬無可
    維持，自應由本院將原審判決關於被告Ｈ○○所犯詐欺得利
    罪與定應執行刑部分，及關於被告Ｅ○○部分，均予以撤銷
    改判。爰審酌被告Ｈ○○、Ｅ○○之品行、犯罪手段、參與
    犯罪危害社會交易秩序之情節、及犯罪後之態度等一切犯罪
    情狀，就被告Ｈ○○所犯共同連續詐欺得利罪，仍量處有期
    徒刑八月，並依據「中華民國九十六年罪犯減刑條例」上開
    規定，減為有期徒刑四月，且將扣案如附表十一所示之物依
    法宣告沒收；另就被告Ｅ○○所犯幫助詐欺取財罪，仍處有
    期徒刑四月，並依據「中華民國九十六年罪犯減刑條例」上
    開規定，減為有期徒刑二月，且就其宣告刑及減得之刑，均
    依法諭知易科罰金之折算標準（依據被告Ｅ○○犯罪時即修
    正前刑法第四十一條第一項前段規定：「犯最重本刑為五年
    以下有期徒刑以下之刑之罪，而受六個月以下有期徒刑或拘
    役之宣告，因身體、教育、職業、家庭之關係或其他正當事
    由，執行顯有困難者，得以一元以上三元以下折算一日，易
    科罰金」，其行為時之易科罰金折算標準，修正前罰金罰鍰
    提高標準條例第二條前段（現已刪除）規定，就其原定數額
    提高為一百倍折算一日，則本案被告Ｅ○○行為時之易科罰
    金折算標準，如以銀元三百元折算一日，經折算為新台幣後
    ，應以新台幣九百元折算為一日；惟九十五年七月一日修正
    公布施行之刑法第四十一條第一項前段則規定：「犯最重本
    刑為五年以下有期徒刑以下之刑之罪，而受六個月以下有期
    徒刑或拘役之宣告者，得以新臺幣一千元、二千元或三千元
    折算一日，易科罰金」；比較修正前後之易科罰金折算標準
    ，現行刑法第四十一條第一項前段之規定並無較有利於被告
    Ｅ○○之情形，則依據刑法第二條第一項前段之規定，自仍
    應以修正前刑法第四十一條第一項前段之規定，諭知有期徒
    刑易科罰金之折算標準）。至於被告Ｈ○○所犯詐欺取財罪
    部分，原審判決以被告Ｈ○○此部分之犯罪事證已甚明確而
    堪認定，乃審酌被告Ｈ○○之品行、犯罪手段、參與犯罪危
    害社會交易秩序之情節、及犯罪後之態度等一切犯罪情狀，
    並依據刑事訴訟法第二百七十三條之一第一項、第二百九十
    九條第一項前段，刑法第二條第一項前段、第二十八條、修
    正前刑法第五十六條、刑法第三百三十九條第一項、第三十
    八條第一項第二款，罰金罰鍰提高標準條例第一條等規定，
    就此部分量處被告Ｈ○○有期徒刑三年，且將扣案如附表十
    一所示之物依法宣告沒收並說明何以不對被告Ｈ○○併予宣
    告於刑之執行前，令入勞動場所強制工作之理由，其認事用
    法與量刑均無不合。被告Ｈ○○就此部分以上開情詞提起上
    訴，此部分之上訴核無理由，應予駁回。又就被告Ｈ○○上
    開上訴駁回部分，及上開經本院撤銷改判部分，因合於數罪
    併罰規定，本院爰依法就其有期徒刑部分，定其應執行刑為
    有期徒刑三年二月（此部分亦以適用修正前刑法第五十一條
    第五款之規定有利於被告Ｈ○○）。
五、據上論斷，應依刑事訴訟法第三百六十八條、第三百六十九
    條第一項前段、第三百六十四條、第二百九十九條第一項前
    段、刑法第第二條第一項前段、第二十八條、修正前刑法第
    五十六條、刑法第三百三十九條第一項、第二項、刑法第五
    十五條、第三十條第二項、修正前刑法第五十一條第五款、
    第四十一條第一項前段、刑法第三十八條第一項第二款，「
    中華民國九十六年罪犯減刑條例」第二條第一項第三款、第
    三條第一項第十五款、第七條、第九條、第十一條、原罰金
    罰鍰提高標準條例第一條、第二條，判決如主文。
本案經檢察官申○○到庭執行職務。
中　　華　　民　　國　　96　　年　　9 　　月　　12　　日
            刑事第三庭   審判長法　官　王  增  瑜
                               法　官　梁  堯  銘
                               法　官　廖  柏  基
上列正本證明與原本無異。
不得上訴。
                               書記官  王  麗  英
中　　華　　民　　國　　96　　年　　9 　　月　　12　　日
附表一:中國農民銀行南屯分行  戶名:余玉蓮 帳號:166260號
┌──┬─────┬─────┬───┬─────────────┬────────────┐
│編號│  票號    │支票提示人│被害人│     被害事實經過         │       證據資料         │
├──┼─────┼─────┼───┼─────────────┼────────────┤
│ 1  │000000000 │江黃彩雲  │丑○曇│一名綽號「川仔」持左述支票│1.證人丑○曇警詢證述（同│
│    │          │          │      │支付給被害人丑○曇充當修車│  前中縣刑警大偵一字第09│
│    │          │          │      │款項，復由丑○曇於93年11月│  00000000號卷第63、64頁│
│    │          │          │      │轉支付給提示人江黃彩雲工資│  ）                    │
│    │          │          │      │，退票後致使被害人丑○曇損│2.證人江黃彩雲警詢證述（│
│    │          │          │      │失五萬二仟八佰元整之修車款│  同前中縣刑警大偵一字第│
│    │          │          │      │。                        │  0000000000號卷第66至68│
│    │          │          │      │                          │  頁）                  │
│    │          │          │      │                          │3.支票正反面影本各一紙（│
│    │          │          │      │                          │  同前中縣刑警大偵一字第│
│    │          │          │      │                          │  0000000000號卷第65頁）│
│    │          │          │      │                          │4.退票理由單一紙（同前中│
│    │          │          │      │                          │  縣刑警大偵一字第095000│
│    │          │          │      │                          │  6627號卷第65頁）      │
├──┼─────┼─────┼───┼─────────────┼────────────┤
│ 2  │000000000 │丁○○    │丁○○│黃世雄於93年08月間持左述支│1.證人丁○○警詢證述（同│
│    │          │          │      │票支付給被害人丁○○充當償│  前中縣刑警大偵一字第09│
│    │          │          │      │還債務，退票後致使被害人王│  00000000號卷第70、71頁│
│    │          │          │      │騰啟損失貳拾伍萬元整現金。│  ）                    │
│    │          │          │      │                          │2.支票正反面影本各一紙（│
│    │          │          │      │                          │  同前中縣刑警大偵一字第│
│    │          │          │      │                          │  0000000000號卷第73頁）│
│    │          │          │      │                          │3. 退票理由單一紙（同前 │
│    │          │          │      │                          │   中縣刑警大偵一字第095│
│    │          │          │      │                          │   0000000號卷第73頁）  │
├──┼─────┼─────┼───┼─────────────┼────────────┤
│ 3  │000000000 │楊松雄    │甲丑  │一名綽號「林董」持左述支票│1.證人甲丑警詢證述（同前│
│    │          │          │      │給被害人甲丑充當歸還佣金，│  中縣刑警大偵一字第0950│
│    │          │          │      │復由甲丑轉付提示人楊松雄，│  006627號卷第74、76頁）│
│    │          │          │      │退票後致使被害人甲丑損失六│2.證人楊松雄警詢證述（同│
│    │          │          │      │佰七拾萬元整現金。        │  前中縣刑警大偵一字第09│
│    │          │          │      │                          │  00000000號卷第77、78頁│
│    │          │          │      │                          │  ）                    │
├──┼─────┼─────┼───┼─────────────┼────────────┤
│ 4  │000000000 │陳佳輝    │甲壬○│林素嬌於93年1l月17日持左述│1.證人甲壬○警詢證述（同│
│    │          │          │      │支票向被害人甲壬○購買服飾│  前中縣刑警大偵一字第09│
│    │          │          │      │，復由甲壬○轉付提示人陳佳│  00000000號卷第80、81頁│
│    │          │          │      │輝貨款，退票後甲壬○即持票│  ）                    │
│    │          │          │      │面金額現金換回支票，致使被│2.證人陳家輝警詢證述（同│
│    │          │          │      │害人甲壬○損失價值四萬元之│  前中縣刑警大偵一字第09│
│    │          │          │      │服飾。                    │  00000000號卷第85、86頁│
│    │          │          │      │                          │  ）                    │
│    │          │          │      │                          │4.估價單三紙（同前中縣刑│
│    │          │          │      │                          │  警大偵一字第0000000000│
│    │          │          │      │                          │  號卷第83頁）          │
│    │          │          │      │                          │5.支票正反面影本各一紙（│
│    │          │          │      │                          │  同前中縣刑警大偵一字第│
│    │          │          │      │                          │  0000000000號卷第84頁）│
│    │          │          │      │                          │6.退票理由單一紙（同前中│
│    │          │          │      │                          │  縣刑警大偵一字第095000│
│    │          │          │      │                          │  6627號卷第84頁）      │
├──┼─────┼─────┼───┼─────────────┼────────────┤
│ 5  │000000000 │李鴻明    │甲丙○│李建國持左述支票向甲丙○借│1.證人甲丙○警詢證述（同│
│    │          │          │      │錢，復由甲丙○持付給提示人│  前中縣刑警大偵一字第09│
│    │          │          │      │充當施工款項，退票後甲丙○│  00000000號卷第88、89頁│
│    │          │          │      │即與李鴻明處理，致使被害人│  ）                    │
│    │          │          │      │甲丙○損失二十九萬元整現金│2.證人李鴻明警詢證述（同│
│    │          │          │      │。                        │  前中縣刑警大偵一字第09│
│    │          │          │      │                          │  00000000號卷第93、94頁│
│    │          │          │      │                          │  ）                    │
│    │          │          │      │                          │3.支票正反面影本各一紙（│
│    │          │          │      │                          │  同前中縣刑警大偵一字第│
│    │          │          │      │                          │  0000000000號卷第91頁）│
│    │          │          │      │                          │4.退票理由單一紙（同前中│
│    │          │          │      │                          │  縣刑警大偵一字第095000│
│    │          │          │      │                          │  6627號卷第91頁）      │
├──┼─────┼─────┼───┼─────────────┼────────────┤
│ 6  │000000000 │甲○○    │甲○○│曹紹忠於93年12月持左述支票│1.證人甲○○警詢證述（同│
│    │          │          │      │支付給甲○○充當租賃房屋之│  前中縣刑警大偵一字第09│
│    │          │          │      │租金，退票後致使被害人王吉│  00000000號卷第96、97頁│
│    │          │          │      │元損失九萬二仟八佰元整租金│  ）                    │
│    │          │          │      │。                        │2.公證書一份（同前中縣刑│
│    │          │          │      │                          │  警大偵一字第0000000000│
│    │          │          │      │                          │  號卷第100至104頁）    │
│    │          │          │      │                          │3.支票正反面影本各一紙（│
│    │          │          │      │                          │  同前中縣刑警大偵一字第│
│    │          │          │      │                          │  0000000000號卷第99頁）│
│    │          │          │      │                          │4.退票理由單一紙（同前中│
│    │          │          │      │                          │  縣刑警大偵一字第095000│
│    │          │          │      │                          │  6627號卷第99頁）      │
│    │          │          │      │                          │                        │
├──┼─────┼─────┼───┼─────────────┼────────────┤
│ 7  │000000000 │陳熙平    │ｗ○○│陳燕惠於93年12月間持左述支│1.證人ｗ○○警詢證述（同│
│    │          │          │      │票向被害人ｗ○○購買海產貨│  前中縣刑警大偵一字第09│
│    │          │          │      │物，復由ｗ○○轉付提示人陳│  00000000號卷第105至107│
│    │          │          │      │熙平貨款，退票後ｗ○○即持│  頁）                  │
│    │          │          │      │同票面金額換回該支票後找陳│                        │
│    │          │          │      │燕惠出面處理，惟陳燕惠稱人│2.支票正反面影本各一紙（│
│    │          │          │      │肉鹹鹹沒錢，不然殺我全家，│  同前中縣刑警大偵一字第│
│    │          │          │      │顯係陳燕惠為惡意持支票向被│  0000000000號卷第113頁 │
│    │          │          │      │害人詐騙價值八十五萬五仟元│  ）                    │
│    │          │          │      │整之海產貨物。            │3. 退票理由單一紙（同前 │
│    │          │          │      │                          │   中縣刑警大偵一字第   │
│    │          │          │      │                          │   000000 0000號卷第113 │
│    │          │          │      │                          │   頁）                 │
│    │          │          │      │                          │                        │
├──┼─────┼─────┼───┼─────────────┼────────────┤
│ 8  │000000000 │鐘杰霖    │柯  輝│李維凱持左述支票向柯  輝購│1.證人柯  輝警詢證述（同│
│    │          │          │      │買RV車，復由柯輝於93年12月│  中縣刑警大偵一字第09  │
│    │          │          │      │轉持付給提示人鐘杰霖，退票│  00000000號卷第118、119│
│    │          │          │      │後李維凱出面處理與害人達成│  頁）                  │
│    │          │          │      │分期償還協議，至今致使被害│2.證人鍾杰霖雲警詢證述（│
│    │          │          │      │人損失五佰四拾萬元之車款。│  同前中縣刑警大偵一字第│
│    │          │          │      │                          │  0000000000號卷第122至 │
│    │          │          │      │                          │  124頁）               │
│    │          │          │      │                          │3.支票正面影本一紙（同前│
│    │          │          │      │                          │  中縣刑警大偵一字第0950│
│    │          │          │      │                          │  006627號卷第121頁）   │
├──┼─────┼─────┼───┼─────────────┼────────────┤
│ 9  │000000000 │戌○○    │戌○○│呂東穎於94年02月持左述支票│1.證人戌○○警詢證述（同│
│    │          │          │      │向被害人戌○○購買瓦斯，退│  前中縣刑警大偵一字第09│
│    │          │          │      │票後呂東穎答應償還，至今致│  00000000號卷第127、128│
│    │          │          │      │使被害人損失價值七萬二千五│  頁）                  │
│    │          │          │      │佰元整之瓦斯。            │                        │
├──┼─────┼─────┼───┼─────────────┼────────────┤
│ 10 │000000000 │黃慶煌    │卯○○│謝英德持左述支票向卯○○調│1.證人卯○○警詢證述（同│
│    │          │          │      │用現金，復由卯○○於93年11│  前中縣刑警大偵一字第09│
│    │          │          │      │月持向提示人黃慶煌 (當舖) │  00000000號卷第130至132│
│    │          │          │      │贖車，退票後黃慶煌即持現金│  頁）                  │
│    │          │          │      │償還黃慶煌，致使被害人吳詠│2.證人黃慶煌警詢證述（同│
│    │          │          │      │清損失十一萬四仟九百元整之│  前中縣刑警大偵一字第09│
│    │          │          │      │現金。                    │  00000000號卷第133、134│
│    │          │          │      │                          │  頁）                  │
│    │          │          │      │                          │3.支票正反面影本各一紙（│
│    │          │          │      │                          │  同前中縣刑警大偵一字第│
│    │          │          │      │                          │  0000000000號卷第136頁 │
│    │          │          │      │                          │  ）                    │
│    │          │          │      │                          │4.退票理由單一紙（同前中│
│    │          │          │      │                          │  縣刑警大偵一字第095000│
│    │          │          │      │                          │  6627號卷第136頁）     │
├──┼─────┼─────┼───┼─────────────┼────────────┤
│ 11 │000000000 │王錦秋    │ｘ○○│鄭志賢於93年09月30日持左述│1.證人ｘ○○警詢證述（同│
│    │          │          │      │支票向ｘ○○購買貨車，由趙│  前中縣刑警大偵一字第09│
│    │          │          │      │一清轉持向提示人王錦秋調用│  00000000號卷第138、139│
│    │          │          │      │現金，退票後ｘ○○以現金換│  頁）                  │
│    │          │          │      │回該支票並通知鄭志賢出面處│2.證人王錦邱警詢證述（同│
│    │          │          │      │理未果，致使被害人損失五萬│  前中縣刑警大偵一字第09│
│    │          │          │      │元整之車款而對鄭志賢提出詐│  00000000號卷第141、142│
│    │          │          │      │欺告訴。                  │  頁）                  │
│    │          │          │      │                          │3.支票正反面影本各一紙（│
│    │          │          │      │                          │  同前中縣刑警大偵一字第│
│    │          │          │      │                          │  0000000000號卷第136頁 │
│    │          │          │      │                          │  ）                    │
│    │          │          │      │                          │4.退票理由單一紙（同前中│
│    │          │          │      │                          │  縣刑警大偵一字第095000│
│    │          │          │      │                          │  6627號卷第136頁）     │
├──┼─────┼─────┼───┼─────────────┼────────────┤
│ 12 │000000000 │黃瑋真    │辰○○│陳金義持左述支票給辰○○充│1.證人辰○○警詢證述（同│
│    │          │          │      │當歸還債務，復由辰○○持向│  前中縣刑警大偵一字第09│
│    │          │          │      │吳真子調現由吳真子存入黃瑋│  00000000號卷第144、145│
│    │          │          │      │真帳戶內提示，退票後陳金義│  頁）                  │
│    │          │          │      │避不見面，至使被害人辰○○│2.證人吳真子警詢證述（同│
│    │          │          │      │損失十萬元整現金。        │  前中縣刑警大偵一字第09│
│    │          │          │      │                          │  00000000號卷第147、148│
│    │          │          │      │                          │  頁）                  │
│    │          │          │      │                          │3.證人黃瑋真警詢證述（同│
│    │          │          │      │                          │  前中縣刑警大偵一字第09│
│    │          │          │      │                          │  00000000號卷第149、150│
│    │          │          │      │                          │  頁）                  │
│    │          │          │      │                          │4.支票正反面影本各一紙（│
│    │          │          │      │                          │  同前中縣刑警大偵一字第│
│    │          │          │      │                          │  0000000000號卷第146頁 │
│    │          │          │      │                          │  ）                    │
│    │          │          │      │                          │5.退票理由單一紙（同前中│
│    │          │          │      │                          │  縣刑警大偵一字第095000│
│    │          │          │      │                          │  6627號卷第146 頁）    │
├──┼─────┼─────┼───┼─────────────┼────────────┤
│ 13 │000000000 │Ｖ○○    │Ｖ○○│被害人Ｖ○○遭不明人持左述│1.證人Ｖ○○警詢證述（同│
│    │          │          │      │支票詐騙，因時間久遠且經商│  前中縣刑警大偵一字第09│
│    │          │          │      │來往票據眾多所以無法記起遭│  00000000號卷第152、153│
│    │          │          │      │何人詐騙，致使損失十五萬元│  頁）                  │
│    │          │          │      │整現金。                  │                        │
├──┼─────┼─────┼───┼─────────────┼────────────┤
│ 14 │000000000 │未○○    │未○○│一名「吳姓」女子持左述支票│1.證人未○○警詢證述（同│
│    │          │          │      │向被害人調用現金，退票後即│  前中縣刑警大偵一字第09│
│    │          │          │      │找不到「吳姓」女子，致使被│  00000000號卷第155、156│
│    │          │          │      │害人損失伍萬元整現金。    │  頁）                  │
└──┴─────┴─────┴───┴─────────────┴────────────┘
附表二: 誠泰銀行台中分行  戶名:順浤公司  余玉蓮
                          帳號:000000000號
┌──┬─────┬─────┬───┬─────────────┬────────────┐
│編號│  票號    │支票提示人│被害人│     被害事實經過         │       證據資料         │
├──┼─────┼─────┼───┼─────────────┼────────────┤
│ 1  │000000000 │黃金河    │ｑ○○│一名綽號「阿義」男子於93年│1.證人ｑ○○警詢證述（同│
│    │000000000 │          │      │間向被害人ｑ○○預頂店面經│  前中縣刑警大偵一字第09│
│    │          │          │      │營，經營期間以被害人名義持│  00000000號卷第158至160│
│    │          │          │      │左述二張支票向提示人黃金河│  頁）                  │
│    │          │          │      │及許梃笙二人購買傢俱物品，│2.證人黃金河警詢證述（同│
│    │          │          │      │復由許梃笙持000000000支票 │  前中縣刑警大偵一字第09│
│    │          │          │      │向提示人郭美珍兌換現金，退│  00000000號卷第162至164│
│    │          │          │      │票後由曾豐原持同票面現金支│  頁）                  │
│    │          │          │      │付貨款，致使被害人損失價值│3.證人許梃笙警詢證述（同│
│    │          │          │      │拾萬伍仟元的傢俱。        │  前中縣刑警大偵一字第09│
│    │          │          │      │                          │  00000000號卷第166、167│
│    │          │          │      │                          │  頁）                  │
│    │          │          │      │                          │4.證人郭美珍警詢證述（同│
│    │          │          │      │                          │  前中縣刑警大偵一字第09│
│    │          │          │      │                          │  00000000號卷第170至172│
│    │          │          │      │                          │  頁）                  │
├──┼─────┼─────┼───┼─────────────┼────────────┤
│ 2  │000000000 │Ｑ○○    │Ｑ○○│一名自稱順浤企業有限公司陳│1.證人Ｑ○○警詢證述（同│
│    │          │          │      │經理男子於93年10月間以左述│  前中縣刑警大偵一字第09│
│    │          │          │      │支票向被害人購買紙盒貨品，│  00000000號卷第173至175│
│    │          │          │      │退票後被害人至該公司地址台│  頁）                  │
│    │          │          │      │中市○區○○路133之3號找人│2.陳經理所寫字條影本一紙│
│    │          │          │      │發現已人去樓空，致使損失價│  （同前中縣刑警大偵一字│
│    │          │          │      │值壹拾伍萬元整紙盒貨品。  │  第0000000000號卷第177 │
│    │          │          │      │                          │  頁）                  │
│    │          │          │      │                          │                        │
│    │          │          │      │                          │                        │
├──┼─────┼─────┼───┼─────────────┼────────────┤
│ 3  │000000000 │張政松    │黃○  │自稱陳建祥男子於93年10月間│1.證人黃○警詢證述（同前│
│    │000000000 │          │      │向被害人黃○購買二批家電用│  中縣刑警大偵一字第0950│
│    │          │          │      │品事後持左述二張支票支付貨│  006627號卷第179、180頁│
│    │          │          │      │款，黃○復持票號0000000號 │  ）                    │
│    │          │          │      │支票支付另提示人張政松貨歎│2.證人張政松警詢證述（同│
│    │          │          │      │，退票後黃○即持同票面金額│  前中縣刑警大偵一字第09│
│    │          │          │      │現金換回該支票，致使被害人│  00000000號卷第186、187│
│    │          │          │      │損失價值肆萬柒仟元之家電貨│  頁                    │
│    │          │          │      │品。                      │3.支票正反面影本各二紙（│
│    │          │          │      │                          │  同前中縣刑警大偵一字第│
│    │          │          │      │                          │  0000000000號卷第182、1│
│    │          │          │      │                          │  83頁）                │
│    │          │          │      │                          │4.退票理由單二紙（同前中│
│    │          │          │      │                          │  縣刑警大偵一字第095000│
│    │          │          │      │                          │  6627號卷第182 、183頁 │
│    │          │          │      │                          │  ）                    │
│    │          │          │      │                          │5.台中縣警察局刑警隊指認│
│    │          │          │      │                          │  犯罪嫌疑人紀錄表一紙（│
│    │          │          │      │                          │  同前中縣刑警大偵一字第│
│    │          │          │      │                          │  0000000000號卷第184頁 │
│    │          │          │      │                          │  ）                    │
│    │          │          │      │                          │6.陳建祥名片影本一紙（同│
│    │          │          │      │                          │  前中縣刑警大偵一字第09│
│    │          │          │      │                          │  00000000號卷第185頁） │
├──┼─────┼─────┼───┼─────────────┼────────────┤
│ 4  │000000000 │Ｚ○○○  │許白金│洪其禎於93年11月間持左述支│1.證人Ｚ○○○警詢證述（│
│    │          │          │丹    │票支付給被害人充當房租，退│  同前中縣刑警大偵一字第│
│    │          │          │      │票後洪其禎雖允諾要歸還租金│  0000 000000號卷第190、│
│    │          │          │      │但並無歸還，致使被害人損失│  191頁）               │
│    │          │          │      │屋租金價值貳萬元整。      │2.支票正反面影本各一紙（│
│    │          │          │      │                          │  同前中縣刑警大偵一字第│
│    │          │          │      │                          │  0000000000號卷第193頁 │
│    │          │          │      │                          │  ）                    │
│    │          │          │      │                          │3.退票理由單一紙（同前中│
│    │          │          │      │                          │  縣刑警大偵一字第095000│
│    │          │          │      │                          │  6627號卷第193 頁）    │
├──┼─────┼─────┼───┼─────────────┼────────────┤
│ 5  │000000000 │Ｎ○○    │Ｎ○○│一名自稱順浤企業有限公司職│1.證人Ｎ○○警詢證述（同│
│    │          │          │      │員男子於93年09月25日持左述│  前中縣刑警大偵一字第  │
│    │          │          │      │支票向被害人Ｎ○○租用一部│  0000 000000號卷第195至│
│    │          │          │      │影印機，退票後被害人至台中│  197頁）               │
│    │          │          │      │市○○路303之1號找人已人去│2.支票正反面影本各一紙（│
│    │          │          │      │樓空，致使被害人損失價值參│  同前中縣刑警大偵一字第│
│    │          │          │      │萬陸仟元整之影印機一部。  │  0000000000號卷第198頁 │
│    │          │          │      │                          │  ）                    │
│    │          │          │      │                          │3.退票理由單一紙（同前中│
│    │          │          │      │                          │  縣刑警大偵一字第095000│
│    │          │          │      │                          │  6627號卷第198頁）     │
│    │          │          │      │                          │4.租用合約書影本一份（同│
│    │          │          │      │                          │  前中縣刑警大偵一字第09│
│    │          │          │      │                          │  00000000號卷第199頁） │
├──┼─────┼─────┼───┼─────────────┼────────────┤
│ 6  │000000000 │ｙ○○    │ｙ○○│一名自稱順浤企業有限公司職│1.證人Ｚ○○○警詢證述（│
│    │          │          │      │員男子打電話向被害人ｙ○○│  同前中縣刑警大偵一字第│
│    │          │          │      │購買螺絲貨品，該公司以郵寄│  0000000000號卷第200至 │
│    │          │          │      │支票方式交付貨款騙取被害人│  202頁）               │
│    │          │          │      │信任後即再訂下第二次貨品，│                        │
│    │          │          │      │退票後致使被害人ｙ○○損失│                        │
│    │          │          │      │價值拾捌萬捌仟元整之螺絲貨│                        │
│    │          │          │      │品。                      │                        │
├──┼─────┼─────┼───┼─────────────┼────────────┤
│ 7  │000000000 │ｆ○○    │ｆ○○│一名自稱余國浤男子於93年10│1.證人ｆ○○警詢證述（同│
│    │000000000 │          │      │月21日持左述三張支票向被害│  前中縣刑警大偵一字第09│
│    │000000000 │          │      │人ｆ○○租用位在台中市北屯│  00000000號卷第203至205│
│    │(581421、 │          │      │區○○路582號房屋，退票後 │  頁）                  │
│    │0000000張│          │      │致使被害人損失參萬玖仟元整│2.支票正面影本五紙（同前│
│    │未退票)   │          │      │之租金。                  │  中縣刑警大偵一字第0950│
│    │          │          │      │                          │  006627號卷第207至210頁│
│    │          │          │      │                          │  ）                    │
│    │          │          │      │                          │3.退票理由單三紙（同前中│
│    │          │          │      │                          │  縣刑警大偵一字第095000│
│    │          │          │      │                          │  6627號卷第193頁）     │
│    │          │          │      │                          │4.房屋租賃契約書一份（同│
│    │          │          │      │                          │  前中縣刑警大偵一字第  │
│    │          │          │      │                          │  0000000000號卷第211至 │
│    │          │          │      │                          │  219頁）               │
├──┼─────┼─────┼───┼─────────────┼────────────┤
│ 8  │000000000 │周永禎    │ｒ○○│一名自稱順浤公司黃經理男子│1.證人ｒ○○警詢證述（同│
│    │          │          │      │持左述支票向被害人ｒ○○購│  前中縣刑警大偵一字第09│
│    │          │          │      │買茶葉，ｒ○○復持付提示人│  00000000號卷第221至223│
│    │          │          │      │周永禎之債務，退票後被害人│  頁）                  │
│    │          │          │      │ｒ○○即持同票面額現金換回│2.證人周永禎警詢證述（同│
│    │          │          │      │該支票，致使被害人ｒ○○損│  前中縣刑警大偵一字第09│
│    │          │          │      │失價值柒萬捌仟元整之茶葉。│  00000000號卷第224至226│
│    │          │          │      │                          │  頁）                  │
├──┼─────┼─────┼───┼─────────────┼────────────┤
│ 9  │000000000 │甲戊○    │甲戊○│一名綽號「阿義」男子於93年│1.證人甲戊○警詢證述（同│
│    │          │          │      │9月間要被害人至台中市廣福 │  前中縣刑警大偵一字第09│
│    │          │          │      │路303之1號安裝電話總機，事│  00000000號卷第227至230│
│    │          │          │      │後持左述支票支付貨款，退票│  頁）                  │
│    │          │          │      │後致使被害人甲戊○損失價值│                        │
│    │          │          │      │貳萬壹仟元整之電話機具。  │2.代收票據明細表影本一紙│
│    │          │          │      │                          │  （同前中縣刑警大偵一字│
│    │          │          │      │                          │  第0000000000號卷第231 │
│    │          │          │      │                          │  頁）                  │
├──┼─────┼─────┼───┼─────────────┼────────────┤
│ 10 │000000000 │寅○○    │寅○○│一名自稱蔡慶元男子於93年10│1.證人寅○○警詢證述（同│
│    │          │          │      │月25日持左述支票向被害人購│  前中縣刑警大偵一字第09│
│    │          │          │      │買一批變頻器，退票後致使被│  00000000號卷第233至235│
│    │          │          │      │害人損失價值壹拾萬捌仟肆佰│  頁）                  │
│    │          │          │      │肆拾伍元整變頻器一批。    │2.支票正面影本一紙（同前│
│    │          │          │      │                          │  中縣刑警大偵一字第0950│
│    │          │          │      │                          │  006627號卷第237頁）   │
│    │          │          │      │                          │3.退票理由單一紙（同前中│
│    │          │          │      │                          │  縣刑警大偵一字第095000│
│    │          │          │      │                          │  6627號卷第237頁）     │
├──┼─────┼─────┼───┼─────────────┼────────────┤
│ 11 │000000000 │地○○    │地○○│一名自稱陳建祥男子於93年11│1.證人地○○警詢證述（同│
│    │000000000 │          │      │月1日打電話向被害人地○○ │  前中縣刑警大偵一字第09│
│    │          │          │      │訂510台斤茶葉，由被害人送 │  00000000號卷第239至241│
│    │          │          │      │交茶葉時交付左述支票，退票│  頁）                  │
│    │          │          │      │後致使被害人損失價值貳拾貳│2.支票正反面影本各二紙（│
│    │          │          │      │萬參仟貳佰元整之茶葉一批。│  同前中縣刑警大偵一字第│
│    │          │          │      │                          │  0000 000000號卷第243、│
│    │          │          │      │                          │  244頁）               │
│    │          │          │      │                          │3.退票理由單一紙（同前中│
│    │          │          │      │                          │  縣刑警大偵一字第095000│
│    │          │          │      │                          │  6627號卷第243頁）     │
└──┴─────┴─────┴───┴─────────────┴────────────┘
附表三: 台灣中小企業銀行興中分行  戶名:順浤公司 余玉蓮
                                  帳號:41409號
┌──┬─────┬─────┬───┬─────────────┬────────────┐
│編號│  票號    │支票提示人│被害人│     被害事實經過         │       證據資料         │
├──┼─────┼─────┼───┼─────────────┼────────────┤
│ 1  │258114    │癸○○    │癸○○│何啟村於93年07月間持左述四│1.證人癸○○警詢證述（同│
│    │258116    │          │      │張支票向被害人癸○○調用現│  前中縣刑警大偵一字第09│
│    │258121    │          │      │金，退票時何啟村已死亡，致│  00000000號卷第245、246│
│    │258123    │          │      │使被害人癸○○損失現金貳拾│  頁）                  │
│    │          │          │      │萬肆仟肆佰元整。          │                        │
├──┼─────┼─────┼───┼─────────────┼────────────┤
│ 2  │258125    │ｋ○○    │ｋ○○│一名許姓男子於93年10月12日│1.證人ｋ○○警詢證述（同│
│    │          │          │      │持左述支票向陸和碾米工廠購│  前中縣刑警大偵一字第09│
│    │          │          │      │買白米，退票後致使陸和碾米│  00000000號卷第248至250│
│    │          │          │      │工廠負責人陳德賢 (委任陳基│  頁）                  │
│    │          │          │      │培處理)損失價值貳拾壹萬壹 │                        │
│    │          │          │      │陸百元整之白米。          │                        │
├──┼─────┼─────┼───┼─────────────┼────────────┤
│ 3  │258165    │Ｒ○○    │Ｒ○○│張興泰於93年11月間持左述支│1.證人Ｒ○○警詢證述（同│
│    │          │          │      │票充當歸還被害人Ｒ○○債務│  前中縣刑警大偵一字第09│
│    │          │          │      │，退票後張興泰並未出面處理│  00000000號卷第252至254│
│    │          │          │      │，致使被害人損失十萬元整。│  頁）                  │
│    │          │          │      │                          │2.支票正反面影本各一紙（│
│    │          │          │      │                          │  同前中縣刑警大偵一字第│
│    │          │          │      │                          │  0000 000000號卷第255頁│
│    │          │          │      │                          │  ）                    │
│    │          │          │      │                          │3.退票理由單一紙（同前中│
│    │          │          │      │                          │  縣刑警大偵一字第095000│
│    │          │          │      │                          │  6627號卷第255頁）     │
├──┼─────┼─────┼───┼─────────────┼────────────┤
│ 4  │258169    │賴慶靜    │甲巳○│一名綽號「小張」男子於93年│1.證人甲巳○警詢證述（同│
│    │          │          │      │12月間持左述支票向被害人賴│  前中縣刑警大偵一字第09│
│    │          │          │      │育村購買一批海產，由甲巳○│  00000000號卷第256至258│
│    │          │          │      │再持該支票轉給提示人賴慶靜│  頁）                  │
│    │          │          │      │充當歸還債務，退票後致使被│2.證人賴慶靜警詢證述（同│
│    │          │          │      │害人甲巳○損失一批海產價值│  前中縣刑警大偵一字第09│
│    │          │          │      │壹拾玖萬貳仟伍佰元整。    │  00000000號卷第261至263│
│    │          │          │      │                          │  頁）                  │
│    │          │          │      │                          │3.估價單一紙（同前中縣刑│
│    │          │          │      │                          │  警大偵一字第0000000000│
│    │          │          │      │                          │  號卷第260頁）         │
├──┼─────┼─────┼───┼─────────────┼────────────┤
│ 5  │258177    │張正泰    │何梓佩│一名綽號「阿彬」男子於93年│1.證人何梓佩警詢證述（同│
│    │          │          │      │10月間持左述支票向被害人何│  前中縣刑警大偵一字第09│
│    │          │          │      │梓佩調用現金，復由何梓佩將│  00000000號卷第264、265│
│    │          │          │      │該支票轉交提示人張正泰充當│  頁）                  │
│    │          │          │      │修車費用，退票後何梓佩即持│2.證人張正泰警詢證述（同│
│    │          │          │      │現金換回該支票，致使被害人│  前中縣刑警大偵一字第09│
│    │          │          │      │何梓佩損失現金陸萬伍千元整│  00000000號卷第266、267│
│    │          │          │      │。                        │  頁）                  │
├──┼─────┼─────┼───┼─────────────┼────────────┤
│ 6  │258181    │張嘉華    │ｖ○○│一名綽號「鳳梨」女子於93年│1.證人ｖ○○詢證述（同前│
│    │          │          │      │08月持左述支票向被害人葉叔│  中縣刑警大偵一字第0950│
│    │          │          │      │芬調用現金，由ｖ○○存入提│  006627號卷第269、270頁│
│    │          │          │      │示人張嘉華帳戶內遭退票，致│  ）                    │
│    │          │          │      │使被害人損失現金伍拾伍萬元│2.證人張嘉華警詢證述（同│
│    │          │          │      │整。                      │  前中縣刑警大偵一字第09│
│    │          │          │      │                          │  00000000號卷第273、274│
│    │          │          │      │                          │  頁                    │
│    │          │          │      │                          │3.支票正反面影本各一紙（│
│    │          │          │      │                          │  同前中縣刑警大偵一字第│
│    │          │          │      │                          │  0000000000號卷第272頁 │
│    │          │          │      │                          │  ）                    │
│    │          │          │      │                          │4.退票理由單一紙（同前中│
│    │          │          │      │                          │  縣刑警大偵一字第095000│
│    │          │          │      │                          │  6627號卷第272頁）     │
├──┼─────┼─────┼───┼─────────────┼────────────┤
│ 7  │258185    │ｃ○○    │ｃ○○│一名自稱「陳姓」男子於93年│1.證人ｃ○○警詢證述（同│
│    │          │          │      │06月持左述支票向被害人許淑│  前中縣刑警大偵一字第09│
│    │          │          │      │美購買一批貨物，退票後即找│  00000000號卷第275至277│
│    │          │          │      │不到「陳姓」男子，致使被害│  頁）                  │
│    │          │          │      │人ｃ○○損失價值伍萬元整之│2.支票正反面影本各一紙（│
│    │          │          │      │貨物。                    │  同前中縣刑警大偵一字第│
│    │          │          │      │                          │  0000 000000號卷第278頁│
│    │          │          │      │                          │  ）                    │
│    │          │          │      │                          │3.退票理由單一紙（同前中│
│    │          │          │      │                          │  縣刑警大偵一字第095000│
│    │          │          │      │                          │  6627號卷第278頁）     │
├──┼─────┼─────┼───┼─────────────┼────────────┤
│ 8  │258188    │ｓ○○    │ｓ○○│一名綽號「阿順」男子於93年│1.證人ｓ○○警詢證述（同│
│    │          │          │      │12月04日持左述之票支付被害│  前中縣刑警大偵一字第09│
│    │          │          │      │人ｓ○○貨款，退票後即找不│  00000000號卷第280、281│
│    │          │          │      │到「阿順」男子，致使被害人│  頁）                  │
│    │          │          │      │損失價值參拾參萬伍仟元之貨│                        │
│    │          │          │      │物。                      │                        │
├──┼─────┼─────┼───┼─────────────┼────────────┤
│ 9  │258190    │Ｍ○○    │Ｍ○○│許成裕於93年11月持左述支票│1.證人Ｍ○○警詢證述（同│
│    │          │          │      │給被害人Ｍ○○充當歸還債務│  前中縣刑警大偵一字第09│
│    │          │          │      │，退票後許成裕未出面處理，│  00000000號卷第283至285│
│    │          │          │      │致使被害人Ｍ○○損失壹拾柒│  頁）                  │
│    │          │          │      │萬參仟伍佰元整現金。      │                        │
├──┼─────┼─────┼───┼─────────────┼────────────┤
│ 10 │0000000   │張白菜    │ｊ○○│黃詠盛於93年11月間持左述支│1.證人ｊ○○警詢證述（同│
│    │          │          │      │票給ｊ○○充當租用攤位之租│  前中縣刑警大偵一字第09│
│    │          │          │      │金，復由ｊ○○持付向提示人│  00000000號卷第288至290│
│    │          │          │      │張白菜工資，退票後致使被害│  頁）                  │
│    │          │          │      │人ｊ○○損失租金伍萬元整。│2.支票正反面影本各一紙（│
│    │          │          │      │                          │  同前中縣刑警大偵一字第│
│    │          │          │      │                          │  0000000000號卷第292頁 │
│    │          │          │      │                          │  ）                    │
│    │          │          │      │                          │3.退票理由單一紙（同前中│
│    │          │          │      │                          │  縣刑警大偵一字第095000│
│    │          │          │      │                          │  6627號卷第292頁）     │
├──┼─────┼─────┼───┼─────────────┼────────────┤
│ 11 │0000000   │Ｃ○○    │Ｃ○○│張宏明於93年12月間持左述支│1.證人Ｃ○○警詢證述（同│
│    │          │          │      │票向被害人Ｃ○○調用現金，│  前中縣刑警大偵一字第09│
│    │          │          │      │退票後張宏明並未出面處理，│  00000000號卷第293至295│
│    │          │          │      │致使被害人Ｃ○○損失壹拾捌│  頁）                  │
│    │          │          │      │萬貳仟元整現金。          │2.支票正反面影本各一紙（│
│    │          │          │      │                          │  同前中縣刑警大偵一字第│
│    │          │          │      │                          │  0000 000000號卷第296頁│
│    │          │          │      │                          │  ）                    │
│    │          │          │      │                          │3.退票理由單一紙（同前中│
│    │          │          │      │                          │  縣刑警大偵一字第095000│
│    │          │          │      │                          │  6627號卷第296頁）     │
├──┼─────┼─────┼───┼─────────────┼────────────┤
│ 12 │0000000   │楊美惠    │丙○○│一名綽號「阿宏」持左述支票│1.證人丙○○詢證述（同前│
│    │          │          │      │向丙○○調用現金，復由王建│  中縣刑警大偵一字第0950│
│    │          │          │      │雄轉付提示人楊美惠購買檳榔│  006627號卷第297、298頁│
│    │          │          │      │攤之費用，退票後致使被害人│  ）                    │
│    │          │          │      │丙○○損失貳拾萬元整現金。│2.證人楊美惠警詢證述（同│
│    │          │          │      │                          │  前中縣刑警大偵一字第09│
│    │          │          │      │                          │  00000000號卷第299至301│
│    │          │          │      │                          │  頁                    │
└──┴─────┴─────┴───┴─────────────┴────────────┘
附表四: 華南銀行五權分行  戶名:余玉蓮  帳號:000000000號
┌──┬─────┬─────┬───┬─────────────┬────────────┐
│編號│  票號    │支票提示人│被害人│     被害事實經過         │       證據資料         │
├──┼─────┼─────┼───┼─────────────┼────────────┤
│ 1  │000000000 │陳淑雯    │Ｉ○○│陳建杉持左述支票給被害人洪│1.證人Ｉ○○警詢證述（同│
│    │          │          │      │德明充當投資之資金，Ｉ○○│  前中縣刑警大偵一字第  │
│    │          │          │      │轉存入提示人陳淑雯帳戶內遭│  0000 000000號卷第302、│
│    │          │          │      │退票，致使被害人Ｉ○○損失│  303頁）               │
│    │          │          │      │捌萬柒仟伍佰元整現金。    │2.證人許淑雯警詢證述（同│
│    │          │          │      │                          │  前中縣刑警大偵一字第09│
│    │          │          │      │                          │  00000000號卷第304、305│
│    │          │          │      │                          │  頁                    │
├──┼─────┼─────┼───┼─────────────┼────────────┤
│ 2  │000000000 │宙○○    │宙○○│徐信雄於93年11月1日持左述 │1.證人宙○○警詢證述（同│
│    │          │          │      │支票向被害人調用現金，退票│  前中縣刑警大偵一字第09│
│    │          │          │      │後致使被害人宙○○損失壹拾│  00000000號卷第307至310│
│    │          │          │      │玖萬元整現金。            │  頁）                  │
│    │          │          │      │                          │2.支票正反面影本各一紙（│
│    │          │          │      │                          │  同前中縣刑警大偵一字第│
│    │          │          │      │                          │  0000 000000號卷第314頁│
│    │          │          │      │                          │  ）                    │
│    │          │          │      │                          │3.退票理由單一紙（同前中│
│    │          │          │      │                          │  縣刑警大偵一字第095000│
│    │          │          │      │                          │  6627號卷第314頁）     │
├──┼─────┼─────┼───┼─────────────┼────────────┤
│ 3  │000000000 │Ｔ○○○  │張蔡春│張欉潭分持左述三張支票向被│1.證人Ｔ○○○警詢證述（│
│    │000000000 │          │頻    │害人購買麵粉，退票後致使被│  同前中縣刑警大偵一字第│
│    │000000000 │          │      │害人損失價值參拾參萬參仟壹│  0000000000號卷第320至 │
│    │          │          │      │佰元之麵粉貨品。          │  322頁）               │
│    │          │          │      │                          │2.支票正反面影本各三紙（│
│    │          │          │      │                          │  同前中縣刑警大偵一字第│
│    │          │          │      │                          │  0000000000號卷第323至 │
│    │          │          │      │                          │  325頁）               │
│    │          │          │      │                          │3.退票理由單三紙（同前中│
│    │          │          │      │                          │  縣刑警大偵一字第095000│
│    │          │          │      │                          │  6627號卷第323至325頁）│
├──┼─────┼─────┼───┼─────────────┼────────────┤
│ 4  │000000000 │Ｌ○○    │Ｌ○○│沈旻德代表鄧進男於93年底出│1.證人Ｌ○○警詢證述（同│
│    │          │          │      │租房屋給被害人Ｌ○○，由徐│  前中縣刑警大偵一字第  │
│    │          │          │      │郁琪提供現金伍拾萬給鄧進男│  0000000000號卷第326至 │
│    │          │          │      │充當押金，事後由鄧進男提供│  328頁）               │
│    │          │          │      │現金四十萬元及左述支票歸還│2.證人沈旻德警詢證述（同│
│    │          │          │      │被害人Ｌ○○，退票後鄧進男│  前中縣刑警大偵一字第  │
│    │          │          │      │再歸還現金伍萬元至今，致使│  0000000000號卷第330、 │
│    │          │          │      │被害人Ｌ○○損失伍萬元整現│  331頁）               │
│    │          │          │      │金。                      │3.支票正反面影本各一紙（│
│    │          │          │      │                          │  同前中縣刑警大偵一字第│
│    │          │          │      │                          │  0000000000號卷第329頁 │
│    │          │          │      │                          │  ）                    │
│    │          │          │      │                          │4.退票理由單一紙（同前中│
│    │          │          │      │                          │  縣刑警大偵一字第095000│
│    │          │          │      │                          │  6627號卷第329頁）     │
├──┼─────┼─────┼───┼─────────────┼────────────┤
│ 5  │000000000 │魏美娥    │玄○○│一名綽號「江仔」於93年11月│1.證人玄○○警詢證述（同│
│    │          │          │      │間持左述支票向被害人玄○○│  前中縣刑警大偵一字第  │
│    │          │          │      │(原名林春財)購買茶葉，復由│  0000000000號卷第338至 │
│    │          │          │      │玄○○轉付給提示人魏美娥，│  339頁）               │
│    │          │          │      │退票後玄○○即持現金換回該│2.證人魏美娥警詢證述（同│
│    │          │          │      │支票，致使被害人玄○○損失│  前中縣刑警大偵一字第  │
│    │          │          │      │價值貳萬伍仟元整之茶葉。  │  0000000000號卷第341、3│
│    │          │          │      │                          │  42頁）                │
│    │          │          │      │                          │3.代收票據明細表影本一紙│
│    │          │          │      │                          │  （同前中縣刑警大偵一字│
│    │          │          │      │                          │  第0000000000號卷第345 │
│    │          │          │      │                          │  頁）                  │
├──┼─────┼─────┼───┼─────────────┼────────────┤
│ 6  │000000000 │辛○○    │辛○○│林添福於94年01月間持左述支│1.證人辛○○警詢證述（同│
│    │          │          │      │票向被害人辛○○之父江楠樟│  前中縣刑警大偵一字第  │
│    │          │          │      │支付互助會一部分會款，退票│  0000000000號卷第346、 │
│    │          │          │      │後林添福並無出面處理，致使│  347頁）               │
│    │          │          │      │被害人辛○○損失伍萬元整現│2.支票正反面影本各一紙（│
│    │          │          │      │金。                      │  同前中縣刑警大偵一字第│
│    │          │          │      │                          │  0000000000號卷第349頁 │
│    │          │          │      │                          │  ）                    │
│    │          │          │      │                          │3.退票理由單一紙（同前中│
│    │          │          │      │                          │  縣刑警大偵一字第095000│
│    │          │          │      │                          │  6627號卷第349頁）     │
├──┼─────┼─────┼───┼─────────────┼────────────┤
│ 7  │00000000  │姜哲銘    │Ｊ○○│一名自稱「江姓」男子於93年│1.證人Ｊ○○警詢證述（同│
│    │          │          │      │11月持左述支票向被害人詹建│  前中縣刑警大偵一字第09│
│    │          │          │      │華購買一批監視器，由Ｊ○○│  00000000號卷第350至352│
│    │          │          │      │轉支付給姜哲銘貨款後存提示│  頁）                  │
│    │          │          │      │人劉俊挾帳戶內，退票後唐建│2.證人姜哲銘警詢證述（同│
│    │          │          │      │華即持同票面額現金換回該支│  前中縣刑警大偵一字第09│
│    │          │          │      │票，致使被害人Ｊ○○損失價│  00000000號卷第353、355│
│    │          │          │      │值陸萬捌仟元整之監視器。  │  頁）                  │
│    │          │          │      │                          │3.切結書一紙（同前中縣刑│
│    │          │          │      │                          │  警大偵一字第0000000000│
│    │          │          │      │                          │  號卷第356頁）         │
├──┼─────┼─────┼───┼─────────────┼────────────┤
│ 8  │000000000 │林福山    │林廖麗│一名綽號「阿琴」女子於93年│1.證人Ｂ○○○警詢證述（│
│    │          │          │雲    │11月間持左述支票向被害人林│  同前中縣刑警大偵一字第│
│    │          │          │      │廖麗雲兌換現金，Ｂ○○○復│  0000000000號卷第357、3│
│    │          │          │      │轉向提示人林福山兌現，退票│  58頁）                │
│    │          │          │      │後Ｂ○○○即持同票面金額換│2.證人林福山警詢證述（同│
│    │          │          │      │回該支票，惟綽號「阿琴」未│  前中縣刑警大偵一字第09│
│    │          │          │      │出面處理。致使被害人林廖麗│  00000000號卷第360至362│
│    │          │          │      │雲損失參拾參萬元整現金。  │  頁）                  │
├──┼─────┼─────┼───┼─────────────┼────────────┤
│ 9  │000000000 │ｇ○○    │ｇ○○│許明飛於93年11月間持左述支│1.證人陳萬春警詢證述（同│
│    │          │          │      │票向被害人ｇ○○調用現金，│  前中縣刑警大偵一字第  │
│    │          │          │      │經ｇ○○要求許明飛在支票上│  0000000000號卷第363至 │
│    │          │          │      │背書，許嫌刻意簽名許明輝，│  365頁）               │
│    │          │          │      │規避債權，退票後許明飛避不│2.支票正反面影本各一紙（│
│    │          │          │      │見面，致使被害人損失貳拾參│  同前中縣刑警大偵一字第│
│    │          │          │      │萬柒仟伍佰元整現金。      │  0000000000號卷第366頁 │
│    │          │          │      │                          │  ）                    │
│    │          │          │      │                          │3.退票理由單一紙（同前中│
│    │          │          │      │                          │  縣刑警大偵一字第095000│
│    │          │          │      │                          │  6627號卷第366頁）     │
├──┼─────┼─────┼───┼─────────────┼────────────┤
│ 10 │000000000 │Ｄ○○    │Ｄ○○│一名姓名不詳男子係被害人邱│1.證人Ｄ○○警詢證述（同│
│    │          │          │      │偉竣工程合夥人，於93年12月│  前中縣刑警大偵一字第  │
│    │          │          │      │13日持左述支票給被害人邱偉│  0000000000號卷第367、 │
│    │          │          │      │竣充當工程款，退票後致使被│  368頁）               │
│    │          │          │      │害人Ｄ○○損失貳拾壹萬元整│2.活期儲蓄存款存摺影本一│
│    │          │          │      │之工程款。                │  紙（同前中縣刑警大偵一│
│    │          │          │      │                          │  字第0000000000號卷第  │
│    │          │          │      │                          │  370頁）               │
├──┼─────┼─────┼───┼─────────────┼────────────┤
│ 11 │000000000 │沈世鵬    │ｕ○○│陳文奇持左述支票給ｕ○○充│1.證人ｕ○○警詢證述（同│
│    │          │          │      │當貨款，復由ｕ○○將支票轉│  前中縣刑警大偵一字第  │
│    │          │          │      │給提示人沈世鵬，退票後楊裕│  0000000000號卷第371、3│
│    │          │          │      │成即持同票面額現金換回該支│  72頁）                │
│    │          │          │      │票，致使被害人ｕ○○損失價│2.證人沈世鵬警詢證述（同│
│    │          │          │      │值參萬零伍佰肆拾元整之貨款│  前中縣刑警大偵一字第09│
│    │          │          │      │。                        │  00000000號卷第373至375│
│    │          │          │      │                          │  頁）                  │
├──┼─────┼─────┼───┼─────────────┼────────────┤
│ 12 │000000000 │甲子○    │甲子○│呂滿足於94年01月間持左述支│1.證人甲子○警詢證述（同│
│    │          │          │      │票支付被害人甲子○互助會會│  前中縣刑警大偵一字第  │
│    │          │          │      │款，退票後呂滿足先還一萬元│  0000000000號卷第377至 │
│    │          │          │      │給被害人至今，致使被害人鄭│  379頁）               │
│    │          │          │      │素桂損失肆萬元整會款。    │2.支票正反面影本各一紙（│
│    │          │          │      │                          │  同前中縣刑警大偵一字第│
│    │          │          │      │                          │  0000000000號卷第380頁 │
│    │          │          │      │                          │  ）                    │
│    │          │          │      │                          │3.退票理由單二紙（同前中│
│    │          │          │      │                          │  縣刑警大偵一字第095000│
│    │          │          │      │                          │  6627號卷第380頁）     │
├──┼─────┼─────┼───┼─────────────┼────────────┤
│ 13 │000000000 │楊崇瑤    │ｉ○○│施榮華於93年12月間持左述支│1.證人ｉ○○警詢證述（同│
│    │          │          │      │票向ｉ○○調用現金，復由陳│  前中縣刑警大偵一字第  │
│    │          │          │      │韋志轉給提示人楊崇瑤充當歸│  0000000000號卷第382、3│
│    │          │          │      │還債務，退票後致使被害人陳│  83頁）                │
│    │          │          │      │韋志損失玖萬伍仟元整之現金│2.證人楊崇瑤警詢證述（同│
│    │          │          │      │。                        │  前中縣刑警大偵一字第  │
│    │          │          │      │                          │  0000000000號卷第385、3│
│    │          │          │      │                          │  86頁）                │
│    │          │          │      │                          │3.支票正反面影本各一紙（│
│    │          │          │      │                          │  同前中縣刑警大偵一字第│
│    │          │          │      │                          │  0000000000號卷第388頁 │
│    │          │          │      │                          │  ）                    │
│    │          │          │      │                          │4.退票理由單一紙（同前中│
│    │          │          │      │                          │  縣刑警大偵一字第095000│
│    │          │          │      │                          │  6627號卷第388頁）     │
├──┼─────┼─────┼───┼─────────────┼────────────┤
│ 14 │000000000 │己○○    │己○○│巫俊興於93年12月間持左述支│1.證人己○○警詢證述（同│
│    │          │          │      │票向被害人己○○借現金，退│  前中縣刑警大偵一字第  │
│    │          │          │      │票後巫俊興一直拖延還款至今│  0000000000號卷第389至3│
│    │          │          │      │，致使被害人己○○損失捌萬│  91頁）                │
│    │          │          │      │伍仟元整之現金。          │                        │
├──┼─────┼─────┼───┼─────────────┼────────────┤
│ 15 │000000000 │鄭明光    │Ｐ○○│一名綽號「阿炮」男子於93年│1.證人Ｐ○○警詢證述（同│
│    │          │          │      │10月間持左述支票給Ｐ○○，│  前中縣刑警大偵一字第  │
│    │          │          │      │復由Ｐ○○轉付給被害人鄭明│  0000000000號卷第393、3│
│    │          │          │      │光調用現金，退票後Ｐ○○即│  94頁）                │
│    │          │          │      │與鄭明光達成分期還款協商，│2.證人鄭明光警詢證述（同│
│    │          │          │      │致使被害入Ｐ○○損失捌萬柒│  前中縣刑警大偵一字第  │
│    │          │          │      │千陸百元整現金。          │  0000000000號卷第396、3│
│    │          │          │      │                          │  97頁）                │
│    │          │          │      │                          │3.支票正反面影本各一紙（│
│    │          │          │      │                          │  同前中縣刑警大偵一字第│
│    │          │          │      │                          │  0000000000號卷第399頁 │
│    │          │          │      │                          │  ）                    │
│    │          │          │      │                          │4.退票理由單一紙（同前中│
│    │          │          │      │                          │  縣刑警大偵一字第095000│
│    │          │          │      │                          │  6627號卷第399頁）     │
└──┴─────┴─────┴───┴─────────────┴────────────┘
附表五: 台灣銀行復興分行 戶名:順浤公司  余玉蓮
                         帳號:000000000000號
┌──┬─────┬─────┬───┬─────────────┬────────────┐
│編號│  票號    │支票提示人│被害人│     被害事實經過         │       證據資料         │
├──┼─────┼─────┼───┼─────────────┼────────────┤
│ 1  │0000000   │彭焜榮    │宇○○│被害人宇○○經營美多儷亞鋼│1.證人宇○○警詢證述（同│
│    │0000000   │宇○○    │      │琴餐廳，於93年10月底許一名│  前中縣刑警大偵一字第  │
│    │          │          │      │年籍資料不詳男子自稱楊錫卿│  0000000000號卷第428至4│
│    │          │          │      │持左述支票支付消費，經轉向│  30頁）                │
│    │          │          │      │提示人彭焜榮兌現後遭退票，│2.證人彭焜榮警詢證述（同│
│    │          │          │      │無法找到楊錫卿至使宇○○損│  前中縣刑警大偵一字第  │
│    │          │          │      │失玖萬玖仟伍百元整。      │  0000000000號卷第431至4│
│    │          │          │      │                          │  33頁）                │
├──┼─────┼─────┼───┼─────────────┼────────────┤
│ 2  │0000000   │劉明斌    │甲甲○│被害人甲甲○於93年間為友人│1.證人甲甲○警詢證述（同│
│    │          │          │      │綽號「小張」在劉明斌所經營│  前中縣刑警大偵一字第09│
│    │          │          │      │之KTV簽帳，事後「小張」持 │  00000000號卷第434、435│
│    │          │          │      │左述支票給甲甲○後即無音訊│  頁）                  │
│    │          │          │      │，致使甲甲○損失壹拾肆萬伍│2.證人劉明斌警詢證述（同│
│    │          │          │      │仟元整。                  │  前中縣刑警大偵一字第09│
│    │          │          │      │                          │  00000000號卷第438至440│
│    │          │          │      │                          │  頁）                  │
├──┼─────┼─────┼───┼─────────────┼────────────┤
│3   │0000000   │三商保險公│ｈ○○│被害人ｈ○○於93年9、10月 │1.證人ｈ○○警詢證述（同│
│    │          │司        │      │間接獲友人綽號「小洪」持左│  前中縣刑警大偵一字第09│
│    │          │          │      │述支票(面額玖萬柒仟參佰零 │  00000000號卷第442、444│
│    │          │          │      │貳元整)前來歸還債務貳萬肆 │  頁）                  │
│    │          │          │      │仟元，ｈ○○還拿現金貳萬伍│                        │
│    │          │          │      │仟元給「小洪」，其餘差額充│                        │
│    │          │          │      │當「小洪」繳納保險費，由陳│                        │
│    │          │          │      │玲瑤將支票轉交三商保險公司│                        │
│    │          │          │      │提示遭退票後即找不到「小洪│                        │
│    │          │          │      │」，致使ｈ○○損失肆萬玖仟│                        │
│    │          │          │      │元整。                    │                        │
├──┼─────┼─────┼───┼─────────────┼────────────┤
│ 4  │0000000   │Ｆ○○    │Ｆ○○│被害人Ｆ○○於93年12月30日│1.證人Ｆ○○警詢證述（同│
│    │          │          │      │接獲范國慶持左述支票支付施│  前中縣刑警大偵一字第09│
│    │          │          │      │工貨款貳拾肆萬元，退票後即│  00000000號卷第446至448│
│    │          │          │      │找不到范國慶，致使損失貳拾│  頁）                  │
│    │          │          │      │肆萬元。                  │2.支票正反面影本各一紙（│
│    │          │          │      │                          │  同前中縣刑警大偵一字第│
│    │          │          │      │                          │  0000000000號卷第449頁 │
│    │          │          │      │                          │  ）                    │
│    │          │          │      │                          │3.退票理由單一紙（同前中│
│    │          │          │      │                          │  縣刑警大偵一字第095000│
│    │          │          │      │                          │  6627號卷第449頁）     │
├──┼─────┼─────┼───┼─────────────┼────────────┤
│ 5  │0000000   │巳○○    │巳○○│被害人巳○○93年10月26日接│1.證人巳○○警詢證述（同│
│    │          │          │      │獲陳秋被害人男持左述支票向│  前中縣刑警大偵一字第09│
│    │          │          │      │向其調用現金貳拾肆萬元整，│  00000000號卷第452至454│
│    │          │          │      │退票後即找不到陳秋男，致使│  頁）                  │
│    │          │          │      │損失貳拾肆萬元整。        │2.支票正反面影本各一紙（│
│    │          │          │      │                          │  同前中縣刑警大偵一字第│
│    │          │          │      │                          │  0000000000號卷第455頁 │
│    │          │          │      │                          │  ）                    │
│    │          │          │      │                          │3.退票理由單一紙（同前中│
│    │          │          │      │                          │  縣刑警大偵一字第095000│
│    │          │          │      │                          │  6627號卷第455頁）     │
├──┼─────┼─────┼───┼─────────────┼────────────┤
│ 6  │0000000   │葉梅桂    │甲己○│被害人甲己○於93年09月間在│1.證人甲己○警詢證述（同│
│    │          │          │      │上裕印刷公司接獲一名姓名不│  前中縣刑警大偵一字第09│
│    │          │          │      │詳客人持左述支票及現金伍仟│  00000000號卷第457至459│
│    │          │          │      │元購買價值肆萬陸仟元之印刷│  頁）                  │
│    │          │          │      │油墨，被害人甲己○於同月持│2.證人葉梅桂警詢證述（同│
│    │          │          │      │該支票向提示人葉梅桂兌換現│  前中縣刑警大偵一字第09│
│    │          │          │      │金，退票後甲己○即持同票面│  00000000號卷第460、462│
│    │          │          │      │金額現金向葉梅桂換回該支票│  頁）                  │
│    │          │          │      │，致使被害人甲己○損失印刷│                        │
│    │          │          │      │油墨價值肆萬陸仟元整。    │                        │
├──┼─────┼─────┼───┼─────────────┼────────────┤
│ 7  │0000000   │Ｗ○○    │Ｗ○○│一名自稱林武雄男子持左述支│1.證人Ｗ○○警詢證述（同│
│    │          │          │      │票向被害人Ｗ○○購買一批汽│  前中縣刑警大偵一字第09│
│    │          │          │      │修工具價值壹拾玖萬參仟肆佰│  00000000號卷第463至465│
│    │          │          │      │元，致使Ｗ○○損失壹拾玖萬│  頁）                  │
│    │          │          │      │參仟肆佰元整。            │2.支票正反面影本各一紙（│
│    │          │          │      │                          │  同前中縣刑警大偵一字第│
│    │          │          │      │                          │  0000000000號卷第468頁 │
│    │          │          │      │                          │  ）                    │
│    │          │          │      │                          │3.退票理由單一紙（同前中│
│    │          │          │      │                          │  縣刑警大偵一字第095000│
│    │          │          │      │                          │  6627號卷第468頁）     │
├──┼─────┼─────┼───┼─────────────┼────────────┤
│ 8  │0000000   │庚○○    │庚○○│一名自稱陳惠綺女子於93年10│1.證人庚○○警詢證述（同│
│    │          │          │      │月初持左述支票向被害人朱燦│  前中縣刑警大偵一字第09│
│    │          │          │      │燃兌換同票面額現金，退票後│  00000000號卷第469至471│
│    │          │          │      │即找不到陳惠綺女子，致使朱│  頁）                  │
│    │          │          │      │燦燃損失貳拾萬元整。      │2.支票正反面影本各一紙（│
│    │          │          │      │                          │  同前中縣刑警大偵一字第│
│    │          │          │      │                          │  0000000000號卷第473頁 │
│    │          │          │      │                          │  ）                    │
│    │          │          │      │                          │3.退票理由單一紙（同前中│
│    │          │          │      │                          │  縣刑警大偵一字第095000│
│    │          │          │      │                          │  6627號卷第473頁）     │
├──┼─────┼─────┼───┼─────────────┼────────────┤
│ 9  │0000000   │ｏ○○○  │陳楊月│李權霖於93年12月20日持左述│1.證人ｏ○○○警詢證述（│
│    │          │          │英    │支票給被害人ｏ○○○充當還│  同前中縣刑警大偵一字第│
│    │          │          │      │債，退票後即找不到李權霖致│  00 00000000號卷第478至│
│    │          │          │      │使被害人ｏ○○○損失壹拾壹│  480頁）               │
│    │          │          │      │萬元整。                  │2.支票正反面影本各一紙（│
│    │          │          │      │                          │  同前中縣刑警大偵一字第│
│    │          │          │      │                          │  0000000000號卷第481頁 │
│    │          │          │      │                          │  ）                    │
│    │          │          │      │                          │3.退票理由單一紙（同前中│
│    │          │          │      │                          │  縣刑警大偵一字第095000│
│    │          │          │      │                          │  6627號卷第481頁）     │
├──┼─────┼─────┼───┼─────────────┼────────────┤
│10  │0000000   │陳萬裕    │甲辛○│蘇萬成於93年11月15日持源利│1.證人甲辛○警詢證述（同│
│    │          │          │      │商行林義慶名片及左述支票向│  前中縣刑警大偵一字第09│
│    │          │          │      │被害人甲辛○詐騙價值柒萬伍│  00000000號卷第482至484│
│    │          │          │      │仟元之寢具後逃逸，甲辛○在│  頁）                  │
│    │          │          │      │不知情下持該支票支付提示人│2.證人陳萬裕警詢證述（同│
│    │          │          │      │陳萬裕貨款，退票後甲辛○即│  前中縣刑警大偵一字第09│
│    │          │          │      │持同票面額現金換回該支票，│  00000000號卷第486、487│
│    │          │          │      │致使被害人甲辛○損失柒萬伍│  頁）                  │
│    │          │          │      │仟元整。                  │3.貨物購買單影本一紙（同│
│    │          │          │      │                          │  前中縣刑警大偵一字第09│
│    │          │          │      │                          │  00000000號卷第485頁） │
├──┼─────┼─────┼───┼─────────────┼────────────┤
│ 11 │0000000   │Ｓ○○    │Ｓ○○│蘇萬成於93年11月15日持張春│1.證人Ｓ○○警詢證述（同│
│    │          │          │      │福身分證及左述支票向被害人│  前中縣刑警大偵一字第09│
│    │          │          │      │Ｓ○○租賃房屋使用數月之久│  00000000號卷第489至491│
│    │          │          │      │後逃逸，致使被害人Ｓ○○損│  頁）                  │
│    │          │          │      │失房屋租賃金壹拾貳萬元整。│2.證人張春福警詢證述（同│
│    │          │          │      │                          │  前中縣刑警大偵一字第09│
│    │          │          │      │                          │  00000000號卷第503至505│
│    │          │          │      │                          │  頁）                  │
│    │          │          │      │                          │3.支票正反面影本各一紙（│
│    │          │          │      │                          │  同前中縣刑警大偵一字第│
│    │          │          │      │                          │  0000000000號卷第493頁 │
│    │          │          │      │                          │  ）                    │
│    │          │          │      │                          │4.退票理由單一紙（同前中│
│    │          │          │      │                          │  縣刑警大偵一字第095000│
│    │          │          │      │                          │  6627號卷第493 頁）    │
│    │          │          │      │                          │5.台中縣警察局指認犯罪嫌│
│    │          │          │      │                          │  疑人紀錄表二紙（同前中│
│    │          │          │      │                          │  縣刑警大偵一字第095000│
│    │          │          │      │                          │  6627號卷第492、506頁）│
│    │          │          │      │                          │6.房屋租賃契約一份（同前│
│    │          │          │      │                          │  中縣刑警大偵一字第0950│
│    │          │          │      │                          │  006627號卷第497 至501 │
│    │          │          │      │                          │  頁）                  │
├──┼─────┼─────┼───┼─────────────┼────────────┤
│ 12 │0000000   │吳淑真    │甲庚○│一名綽號「阿耀」男子持左述│1.證人甲庚○警詢證述（同│
│    │          │          │      │支票向被害人甲庚○兌換現金│  前中縣刑警大偵一字第09│
│    │          │          │      │，甲庚○持該支票支付王辜秀│  00000000號卷第510、511│
│    │          │          │      │英貨款，王辜秀英復持該支票│  頁）                  │
│    │          │          │      │支付給星耀國際公司 (吳淑真│2.證人王辜秀英警詢證述（│
│    │          │          │      │)貨款，退票後被害人甲庚○ │  同前中縣刑警大偵一字第│
│    │          │          │      │即持同票面額現金換回該支票│  0000000000號卷第513、5│
│    │          │          │      │，致使被害人甲庚○損失貳拾│  14頁）                │
│    │          │          │      │萬元整。                  │3.證人吳淑真警詢證述（同│
│    │          │          │      │                          │  前中縣刑警大偵一字第09│
│    │          │          │      │                          │  00000000號卷第515至517│
│    │          │          │      │                          │  頁）                  │
│    │          │          │      │                          │4.支票正反面影本各一紙（│
│    │          │          │      │                          │  同前中縣刑警大偵一字第│
│    │          │          │      │                          │  0000000000號卷第512頁 │
│    │          │          │      │                          │  ）                    │
│    │          │          │      │                          │5.退票理由單一紙（同前中│
│    │          │          │      │                          │  縣刑警大偵一字第095000│
│    │          │          │      │                          │  6627號卷第512 頁）    │
├──┼─────┼─────┼───┼─────────────┼────────────┤
│ 13 │0000000   │ｔ○○    │ｔ○○│張正泱因經商需現金週轉，遂│1.證人ｔ○○警詢證述（同│
│    │          │          │      │向一名翁姓男子購買左述支票│  前中縣刑警大偵一字第  │
│    │          │          │      │即俗稱芭樂票後，轉向被害人│  0000000000號卷第519、5│
│    │          │          │      │ｔ○○調用同票面金額現金，│  20頁）                │
│    │          │          │      │退票後被害人ｔ○○同意張正│2.支票正反面影本各一紙（│
│    │          │          │      │泱分期歸還，至今被害人仍損│  同前中縣刑警大偵一字第│
│    │          │          │      │失貳萬肆仟元整。          │  0000000000號卷第522頁 │
│    │          │          │      │                          │  ）                    │
│    │          │          │      │                          │3.退票理由單一紙（同前中│
│    │          │          │      │                          │  縣刑警大偵一字第095000│
│    │          │          │      │                          │  6627號卷第522頁）     │
├──┼─────┼─────┼───┼─────────────┼────────────┤
│ 14 │0000000   │張清標    │林勝鶴│黎煥元於93年05月05日持左述│1.證人林勝鶴警詢證述（同│
│    │          │          │      │支票向被害人林勝鶴購買貨品│  前中縣刑警大偵一字第09│
│    │          │          │      │一批，林勝鶴復持向提示人張│  00000000號卷第523至525│
│    │          │          │      │清標兌現，該支票退票後致使│  頁）                  │
│    │          │          │      │被害人林勝鶴損失參拾壹萬元│2.證人張清標警詢證述（同│
│    │          │          │      │整。                      │  前中縣刑警大偵一字第09│
│    │          │          │      │                          │  00000000號卷第530至532│
│    │          │          │      │                          │  頁）                  │
│    │          │          │      │                          │3.支票正反面影本各一紙（│
│    │          │          │      │                          │  同前中縣刑警大偵一字第│
│    │          │          │      │                          │  0000000000號卷第533、5│
│    │          │          │      │                          │  34頁）                │
│    │          │          │      │                          │4.退票理由單一紙（同前中│
│    │          │          │      │                          │  縣刑警大偵一字第095000│
│    │          │          │      │                          │  6627號卷第534頁）     │
├──┼─────┼─────┼───┼─────────────┼────────────┤
│ 15 │0000000   │ｌ○○    │ｌ○○│謝麗榕於93年10月間持左述支│1.證人ｌ○○警詢證述（同│
│    │          │          │      │票向邱慶松調用現金，由邱慶│  前中縣刑警大偵一字第09│
│    │          │          │      │松轉向被害人ｌ○○調用現金│  00000000號卷第535、536│
│    │          │          │      │，退票後致使被害人ｌ○○損│  頁）                  │
│    │          │          │      │失壹拾貳萬元整。          │2.證人邱慶松警詢證述（同│
│    │          │          │      │                          │  前中縣刑警大偵一字第09│
│    │          │          │      │                          │  00000000號卷第539、540│
│    │          │          │      │                          │  頁）                  │
│    │          │          │      │                          │3.支票正反面影本各一紙（│
│    │          │          │      │                          │  同前中縣刑警大偵一字第│
│    │          │          │      │                          │  0000000000號卷第538頁 │
│    │          │          │      │                          │  ）                    │
│    │          │          │      │                          │4.退票理由單一紙（同前中│
│    │          │          │      │                          │  縣刑警大偵一字第095000│
│    │          │          │      │                          │  6627號卷第538頁）     │
├──┼─────┼─────┼───┼─────────────┼────────────┤
│ 16 │0000000   │葉啟慧    │ｎ○○│一名綽號「阿龍」於93年10月│1.證人ｎ○○警詢證述（同│
│    │          │          │      │間持左述支票向被害人ｎ○○│  前中縣刑警大偵一字第09│
│    │          │          │      │調用現金，復由ｎ○○轉向黃│  00000000號卷第543、544│
│    │          │          │      │金珠及提示人葉啟慧調用現金│  頁）                  │
│    │          │          │      │，退票後致使被害人ｎ○○損│2.證人葉啟慧警詢證述（同│
│    │          │          │      │失伍萬元整。              │  前中縣刑警大偵一字第09│
│    │          │          │      │                          │  00000000號卷第546、547│
│    │          │          │      │                          │  頁）                  │
│    │          │          │      │                          │3.證人黃金珠警詢證述（同│
│    │          │          │      │                          │  前中縣刑警大偵一字第09│
│    │          │          │      │                          │  00000000號卷第549、551│
│    │          │          │      │                          │  頁）                  │
├──┼─────┼─────┼───┼─────────────┼────────────┤
│ 17 │0000000   │乙○○    │乙○○│何火壽於93年11月持左述支票│1.證人乙○○警詢證述（同│
│    │          │          │      │向被害人乙○○繳付購買花環│  前中縣刑警大偵一字第09│
│    │          │          │      │之貨款，退票後致使被害人王│  00000000號卷第552、553│
│    │          │          │      │志欽損失七萬元整。        │  頁）                  │
├──┼─────┼─────┼───┼─────────────┼────────────┤
│ 18 │0000000   │甲丁○    │甲丁○│一名綽號「阿亮」男子持左述│1.證人甲丁○警詢證述（同│
│    │          │          │      │支票向被害人甲丁○調用現金│  前中縣刑警大偵一字第09│
│    │          │          │      │，於退票後致使被害人甲丁○│  00000000號卷第555至557│
│    │          │          │      │損失壹拾壹萬捌仟元整。    │  頁）                  │
├──┼─────┼─────┼───┼─────────────┼────────────┤
│ 19 │0000000   │Ｇ○○    │天○○│賴秀英持左述支票支付給被害│1.證人天○○警詢證述（同│
│    │          │          │      │人天○○充當託運之運費，由│  前中縣刑警大偵一字第09│
│    │          │          │      │被害人天○○轉付給提示人洪│  00000000號卷第558、559│
│    │          │          │      │依雯（全興洪家公司）油費，│  頁）                  │
│    │          │          │      │退票後天○○即持同票面金額│                        │
│    │          │          │      │現金換回該支票，致使被害人│                        │
│    │          │          │      │天○○損失運費貳拾貳萬陸仟│                        │
│    │          │          │      │元整。                    │                        │
├──┼─────┼─────┼───┼─────────────┼────────────┤
│ 20 │0000000   │譚華麗    │甲乙○│林宗柏於93年10月持左述支票│1.證人甲乙○警詢證述（同│
│    │          │          │      │支付給被害人甲乙○貨款，由│  前中縣刑警大偵一字第09│
│    │          │          │      │甲乙○轉付提示人譚華麗貨款│  00000000號卷第566、567│
│    │          │          │      │，退票後甲乙○即持同票面金│  頁）                  │
│    │          │          │      │額現金換回該支票，致使損失│2.證人譚華麗警詢證述（同│
│    │          │          │      │貨款陸萬壹仟元整。        │  前中縣刑警大偵一字第09│
│    │          │          │      │                          │  00000000號卷第569至571│
│    │          │          │      │                          │  頁）                  │
├──┼─────┼─────┼───┼─────────────┼────────────┤
│ 21 │0000000   │張錫濱    │張錫濱│林宗柏於93年8月間持左述支 │1.證人張錫濱警詢證述（同│
│    │          │          │      │票向被害人張錫濱購買脫脂劑│  前中縣刑警大偵一字第  │
│    │          │          │      │，退票後被害人即找不到林宗│  0000000000號卷第572、5│
│    │          │          │      │柏，致使損失壹拾壹萬元整貨│  73頁）                │
│    │          │          │      │物。                      │2.支票正反面影本各一紙（│
│    │          │          │      │                          │  同前中縣刑警大偵一字第│
│    │          │          │      │                          │  0000000000號卷第575頁 │
│    │          │          │      │                          │  ）                    │
│    │          │          │      │                          │3.退票理由單一紙（同前中│
│    │          │          │      │                          │  縣刑警大偵一字第095000│
│    │          │          │      │                          │  6627號卷第575頁）     │
├──┼─────┼─────┼───┼─────────────┼────────────┤
│ 22 │0000000   │甲癸○    │甲癸○│曹秀娥於93年11月1O日持左述│1.證人甲癸○警詢證述（同│
│    │0000000   │          │      │二張支票支付給被害人甲癸○│  前中縣刑警大偵一字第  │
│    │          │          │      │充當運費車資，退票後被害人│  0000000000號卷第577至5│
│    │          │          │      │即找不到曹秀娥，致使損失捌│  80頁）                │
│    │          │          │      │拾壹萬陸仟零肆拾元整之運費│2.支票正反面影本各二紙（│
│    │          │          │      │。                        │  同前中縣刑警大偵一字第│
│    │          │          │      │                          │  0000000000號卷第581、 │
│    │          │          │      │                          │  503頁）               │
│    │          │          │      │                          │3.退票理由單一紙（同前中│
│    │          │          │      │                          │  縣刑警大偵一字第095000│
│    │          │          │      │                          │  6627號卷第581、503頁）│
├──┼─────┼─────┼───┼─────────────┼────────────┤
│ 23 │0000000   │ｂ○○    │ｂ○○│黃慶裕於93年11月間持左述支│1.證人ｂ○○警詢證述（同│
│    │          │          │      │票向被害人ｂ○○兌換現金，│  前中縣刑警大偵一字第  │
│    │          │          │      │退票後致使被害人ｂ○○損失│  0000000000號卷第591、5│
│    │          │          │      │壹拾貳萬陸仟元整。        │  92頁）                │
│    │          │          │      │                          │2.支票正反面影本各一紙（│
│    │          │          │      │                          │  同前中縣刑警大偵一字第│
│    │          │          │      │                          │  0000000000號卷第594頁 │
│    │          │          │      │                          │  ）                    │
│    │          │          │      │                          │3.退票理由單一紙（同前中│
│    │          │          │      │                          │  縣刑警大偵一字第095000│
│    │          │          │      │                          │  6627號卷第594頁）     │
├──┼─────┼─────┼───┼─────────────┼────────────┤
│ 24 │0000000   │鄭松      │甲寅○│費秀珠於93年10月間持左述支│1.證人甲寅○警詢證述（同│
│    │          │          │      │票向被害人甲寅○兌換現金，│  前中縣刑警大偵一字第09│
│    │          │          │      │由甲寅○轉向提示人鄭松兌換│  00000000號卷第595至597│
│    │          │          │      │現金，退票後被害人即持同票│  頁）                  │
│    │          │          │      │面額現金換回支票後即找不到│2.證人鄭松警詢證述（同前│
│    │          │          │      │費秀珠，致使損失貳拾肆萬元│  中縣刑警大偵一字第0950│
│    │          │          │      │整現金。                  │  006627號卷第598、599頁│
│    │          │          │      │                          │  ）                    │
└──┴─────┴─────┴───┴─────────────┴────────────┘
附表六: 彰化銀行新店分行  戶名:余玉蓮  帳號:000000000號
┌──┬─────┬─────┬───┬─────────────┬────────────┐
│編號│  票號    │支票提示人│被害人│     被害事實經過         │       證據資料         │
├──┼─────┼─────┼───┼─────────────┼────────────┤
│ 1  │000000000 │壬○○    │壬○○│鄧春森於93年11月30日持左述│1.證人壬○○警詢證述（同│
│    │000000000 │          │      │二張支票向被害人壬○○調用│  前中縣刑警大偵一字第  │
│    │          │          │      │現金，退票後鄧春森至今尚未│  0000000000號卷第402至 │
│    │          │          │      │處理致使被害人壬○○損失現│  404頁）               │
│    │          │          │      │金壹佰壹拾壹萬元整。      │2.支票正反面影本各二紙（│
│    │          │          │      │                          │  同前中縣刑警大偵一字第│
│    │          │          │      │                          │  0000000000號卷第405、4│
│    │          │          │      │                          │  06頁）                │
│    │          │          │      │                          │3.退票理由單二紙（同前中│
│    │          │          │      │                          │  縣刑警大偵一字第095000│
│    │          │          │      │                          │  6627號卷第405、406頁）│
├──┼─────┼─────┼───┼─────────────┼────────────┤
│ 2  │000000000 │鄒正吉    │ａ○○│陳朝鮮於93年10月間持左述支│1.證人ａ○○警詢證述（同│
│    │          │          │      │票向被害人ａ○○購買鵝肉，│  前中縣刑警大偵一字第  │
│    │          │          │      │ａ○○持該支票轉付繳給提示│  0000000000號卷第407、4│
│    │          │          │      │人鄒正吉互助會會款，退票後│  08頁）                │
│    │          │          │      │陳朝鮮至今尚未出面處理，致│2.證人鄒正吉警詢證述（同│
│    │          │          │      │使被害人損失價值壹拾捌萬元│  前中縣刑警大偵一字第  │
│    │          │          │      │整之鵝肉。                │  0000000000號卷第410、4│
│    │          │          │      │                          │  11頁）                │
├──┼─────┼─────┼───┼─────────────┼────────────┤
│ 3  │000000000 │翁麗敏    │甲申○│一名綽號「阿龍」男子於93年│1.證人甲申○警詢證述（同│
│    │          │          │      │12月間持左述支票向被害人顏│  前中縣刑警大偵一字第09│
│    │          │          │      │萬益調用現金，復由甲申○持│  00000000號卷第413、414│
│    │          │          │      │向陳清山轉交提示人翁麗敏調│  頁）                  │
│    │          │          │      │用現金，退票後甲申○即持同│2.證人陳清山警詢證述（同│
│    │          │          │      │票額現金換回支票，惟找不到│  前中縣刑警大偵一字第09│
│    │          │          │      │「阿龍」出面處理，致使被害│  00000000號卷第417、418│
│    │          │          │      │人甲申○損失現金貳拾萬元整│  頁）                  │
│    │          │          │      │。                        │3.證人翁麗敏警詢證述（同│
│    │          │          │      │                          │  前中縣刑警大偵一字第09│
│    │          │          │      │                          │  00000000號卷第420、421│
│    │          │          │      │                          │  頁）                  │
│    │          │          │      │                          │4.支票正反面影本各一紙（│
│    │          │          │      │                          │  同前中縣刑警大偵一字第│
│    │          │          │      │                          │  0000000000號卷第416頁 │
│    │          │          │      │                          │  ）                    │
│    │          │          │      │                          │5.退票理由單一紙（同前中│
│    │          │          │      │                          │  縣刑警大偵一字第095000│
│    │          │          │      │                          │  6627號卷第416頁）     │
├──┼─────┼─────┼───┼─────────────┼────────────┤
│ 4  │000000000 │陳慧娟    │ｍ○○│一名綽號「昭南」男子於93年│1.證人ｍ○○警詢證述（同│
│    │          │          │      │10月間持左述支票向被害人陳│  前中縣刑警大偵一字第09│
│    │          │          │      │祥泰調用現金，復由ｍ○○將│  00000000號卷第423、424│
│    │          │          │      │支票存放提示人陳慧娟帳戶內│  頁）                  │
│    │          │          │      │提示，退票後至今綽號「昭南│2.證人陳慧娟警詢證述（同│
│    │          │          │      │」男子均未出面處理，致使被│  前中縣刑警大偵一字第09│
│    │          │          │      │害人ｍ○○損失現金貳拾壹萬│  00000000號卷第425、426│
│    │          │          │      │元整。                    │  頁）                  │
└──┴─────┴─────┴───┴─────────────┴────────────┘
附表七: 台中第二信用合作社東南分社  戶名: 余玉蓮
                                    帳號:000000000號
┌──┬─────┬─────┬───┬─────────────┬────────────┐
│編號│  票號    │支票提示人│被害人│     被害事實經過         │       證據資料         │
├──┼─────┼─────┼───┼─────────────┼────────────┤
│ 1  │0000000   │戊○○    │戊○○│葉于麗於94年01月間持左述支│1.證人戊○○警詢證述同縣│
│    │          │          │      │票給被害人戊○○充當償還債│  大偵一字第0000000000號│
│    │          │          │      │務，退票後即找不到葉于麗，│  卷第601、602頁）      │
│    │          │          │      │致使被害人戊○○損失貳拾參│                        │
│    │          │          │      │萬元整。                  │                        │
├──┼─────┼─────┼───┼─────────────┼────────────┤
│ 2  │0000000   │汪王素英  │甲未○│郭信福於93年10月間持左述支│1.證人甲未○警詢證述（同│
│    │          │          │      │票支付甲未○貨款，復由韓記│  前中縣刑警大偵一字第  │
│    │          │          │      │全轉付給提示人汪王素英貨款│  0000000000號卷第604、 │
│    │          │          │      │，退票後致使被害人損失價值│  605頁）               │
│    │          │          │      │陸萬壹仟伍佰元整之貨款。  │2.證人汪王素英警詢證述（│
│    │          │          │      │                          │  同前中縣刑警大偵一字第│
│    │          │          │      │                          │  0000000000號卷第607、6│
│    │          │          │      │                          │  09頁）                │
│    │          │          │      │                          │3.支票正面影本一紙（同前│
│    │          │          │      │                          │  中縣刑警大偵一字第0950│
│    │          │          │      │                          │  006627號卷第610頁）   │
│    │          │          │      │                          │4.退票理由單一紙（同前中│
│    │          │          │      │                          │  縣刑警大偵一字第095000│
│    │          │          │      │                          │  6627號卷第610頁）     │
├──┼─────┼─────┼───┼─────────────┼────────────┤
│ 3  │0000000   │林瑞誠    │Ｏ○○│劉若望於93年10月間持左述支│1.證人Ｏ○○警詢證述（同│
│    │          │          │      │票支付給Ｏ○○充當消費款項│  前中縣刑警大偵一字第09│
│    │          │          │      │，復由Ｏ○○轉黃淑惠向提示│  00000000號卷第611、612│
│    │          │          │      │人林瑞誠調用現金，退票後張│  頁）                  │
│    │          │          │      │秀琴即持現金換回支票，致使│2.證人黃淑惠警詢證述（同│
│    │          │          │      │被害人Ｏ○○損失柒萬元整。│  前中縣刑警大偵一字第09│
│    │          │          │      │                          │  00000000號卷第614、615│
│    │          │          │      │                          │  頁）                  │
│    │          │          │      │                          │3.證人林瑞誠警詢證述（同│
│    │          │          │      │                          │  前中縣刑警大偵一字第09│
│    │          │          │      │                          │  00000000號卷第617、618│
│    │          │          │      │                          │  頁）                  │
│    │          │          │      │                          │4.支票正反面影本各一紙（│
│    │          │          │      │                          │  同前中縣刑警大偵一字第│
│    │          │          │      │                          │  0000000000號卷第620頁 │
│    │          │          │      │                          │  ）                    │
│    │          │          │      │                          │5.退票理由單一紙（同前中│
│    │          │          │      │                          │  縣刑警大偵一字第095000│
│    │          │          │      │                          │  6627號卷第620頁）     │
├──┼─────┼─────┼───┼─────────────┼────────────┤
│ 4  │0000000   │楊洪秀月  │甲卯○│一名姓名不詳男子自稱受雇余│1.證人甲卯○警詢證述（同│
│    │          │          │      │玉蓮於94年02月07日請甲卯○│  前中縣刑警大偵一字第  │
│    │          │          │      │修理一部大貨車，於同月10目│  0000000000號卷第621至 │
│    │          │          │      │持左述支票支付修車費，復由│  623頁）               │
│    │          │          │      │甲卯○轉向提示人楊洪秀月調│2.證人楊洪秀月警詢證述（│
│    │          │          │      │用金，退票後致使被害人鄧玉│  同前中縣刑警大偵一字第│
│    │          │          │      │新損失壹拾陸萬貳仟捌佰陸拾│  0000000000號卷第626、 │
│    │          │          │      │元整。                    │  627頁）               │
│    │          │          │      │                          │3.維修工作單一紙（同前中│
│    │          │          │      │                          │  縣刑警大偵一字第095000│
│    │          │          │      │                          │  6627號卷第624頁）     │
│    │          │          │      │                          │4.支票正反面影本各一紙（│
│    │          │          │      │                          │  同前中縣刑警大偵一字第│
│    │          │          │      │                          │  0000000000號卷第625頁 │
│    │          │          │      │                          │  ）                    │
│    │          │          │      │                          │5.退票理由單一紙（同前中│
│    │          │          │      │                          │  縣刑警大偵一字第095000│
│    │          │          │      │                          │  6627號卷第625頁）     │
├──┼─────┼─────┼───┼─────────────┼────────────┤
│ 5  │0000000   │ｐ○○    │ｐ○○│林宗柏於93年07月17日持左述│1.證人ｐ○○警詢證述（同│
│    │          │          │      │支票支付李憲明貨款及工資，│  前中縣刑警大偵一字第  │
│    │          │          │      │復由李憲明持付給被害人陳劼│  0000000000號卷第629至 │
│    │          │          │      │雄貨款，退票後李憲明無力償│  631頁）               │
│    │          │          │      │還，致使被害人ｐ○○損失伍│2.證人李明憲警詢證述（同│
│    │          │          │      │萬元整之貨款。            │  前中縣刑警大偵一字第  │
│    │          │          │      │                          │  0000000000號卷第632、 │
│    │          │          │      │                          │  633頁）               │
├──┼─────┼─────┼───┼─────────────┼────────────┤
│ 6  │0000000   │林宗成    │亥○○│古天河於93年12月持左述支票│1.證人亥○○警詢證述（同│
│    │          │          │      │給亥○○，復由亥○○轉持向│  前中縣刑警大偵一字第  │
│    │          │          │      │林宗成調用現金，退票後林千│  0000000000號卷第637至 │
│    │          │          │      │義以分期還款方式歸還林宗成│  638頁）               │
│    │          │          │      │，致被害人亥○○損失貳拾伍│2.證人林宗成警詢證述（同│
│    │          │          │      │萬元整。                  │  前中縣刑警大偵一字第  │
│    │          │          │      │                          │  0000000000號卷第641、 │
│    │          │          │      │                          │  642頁）               │
│    │          │          │      │                          │3.支票正反面影本各一紙（│
│    │          │          │      │                          │  同前中縣刑警大偵一字第│
│    │          │          │      │                          │  0000000000號卷第644頁 │
│    │          │          │      │                          │  ）                    │
│    │          │          │      │                          │4.退票理由單一紙（同前中│
│    │          │          │      │                          │  縣刑警大偵一字第095000│
│    │          │          │      │                          │  6627號卷第644頁）     │
├──┼─────┼─────┼───┼─────────────┼────────────┤
│ 7  │0000000   │梁素娟    │酉○○│一名綽號「洪姐」女子持左述│1.證人酉○○警詢證述（同│
│    │          │          │      │支票向酉○○購買化妝品，復│  前中縣刑警大偵一字第  │
│    │          │          │      │由周冠宣持支票向提示人梁素│  0000000000號卷第645、6│
│    │          │          │      │娟兌換現金，退票後致使被害│  46頁）                │
│    │          │          │      │人周冠宣損失價值拾陸萬參仟│2.證人梁素娟警詢證述（同│
│    │          │          │      │貳佰捌拾元整之化妝品。    │  前中縣刑警大偵一字第  │
│    │          │          │      │                          │  0000000000號卷第647、 │
│    │          │          │      │                          │  648頁）               │
├──┼─────┼─────┼───┼─────────────┼────────────┤
│ 8  │0000000   │Ｘ○○    │Ｘ○○│周慧美於93年11月間持左述支│1.證人Ｘ○○警詢證述（同│
│    │          │          │      │票向被害人Ｘ○○調用現金週│  前中縣刑警大偵一字第  │
│    │          │          │      │轉，退票後周慧美避不見面，│  0000000000號卷第650、 │
│    │          │          │      │致使被害人Ｘ○○損失伍萬五│  651頁）               │
│    │          │          │      │仟元整之現金。            │2.支票正反面影本各一紙（│
│    │          │          │      │                          │  同前中縣刑警大偵一字第│
│    │          │          │      │                          │  0000000000號卷第653頁 │
│    │          │          │      │                          │  ）                    │
│    │          │          │      │                          │3.退票理由單一紙（同前中│
│    │          │          │      │                          │  縣刑警大偵一字第095000│
│    │          │          │      │                          │  6627號卷第653頁）     │
├──┼─────┼─────┼───┼─────────────┼────────────┤
│ 9  │0000000   │陳豐榮    │Ｙ○○│Ｙ○○（原名莊明溝）持左述│1.證人Ｙ○○警詢證述（同│
│    │          │          │      │支票向提示人陳豐榮購買鍍鋅│  前中縣刑警大偵一字第  │
│    │          │          │      │鐵管，退票後Ｙ○○即與陳豐│  0000000000號卷第654、6│
│    │          │          │      │榮協商分期付款，致使被害人│  55頁）                │
│    │          │          │      │Ｙ○○損失肆萬貳千參佰貳拾│2.證人陳豐榮警詢證述（同│
│    │          │          │      │捌元整之現金。            │  前中縣刑警大偵一字第  │
│    │          │          │      │                          │  0000000000號卷第656至 │
│    │          │          │      │                          │  658頁）               │
├──┼─────┼─────┼───┼─────────────┼────────────┤
│ 10 │0000000   │甲辰○    │甲辰○│戴維呈於93年10月間持左述支│1.證人甲辰○警詢證述（同│
│    │          │          │      │票向甲辰○調用現金，退票後│  前中縣刑警大偵一字第  │
│    │          │          │      │戴維呈卻死亡，致使被害人賴│  0000000000號卷第659至6│
│    │          │          │      │志成損失貳拾捌萬元整之現金│  61頁）                │
│    │          │          │      │。                        │                        │
├──┼─────┼─────┼───┼─────────────┼────────────┤
│ 11 │0000000   │吳允仲    │午○○│龔登雲於93年11月22日持左述│1.證人午○○警詢證述（同│
│    │          │          │      │支票給午○○充當償還二萬元│  前中縣刑警大偵一字第  │
│    │          │          │      │債務，復由午○○轉持向提示│  0000000000號卷第662、6│
│    │          │          │      │人吳允仲調用現金，退票後致│  63頁）                │
│    │          │          │      │使被害人損失六萬元整之現金│2.證人吳允仲警詢證述（同│
│    │          │          │      │。                        │  前中縣刑警大偵一字第  │
│    │          │          │      │                          │  0000000000號卷第665、6│
│    │          │          │      │                          │  66頁）                │
├──┼─────┼─────┼───┼─────────────┼────────────┤
│ 12 │0000000   │ｅ○○    │ｅ○○│Ｈ○○持左述支票給張晏華支│1.證人ｅ○○警詢證述（同│
│    │          │          │      │付ｅ○○之律師費用，退票後│  前中縣刑警大偵一字第  │
│    │          │          │      │致使被害人ｅ○○損失貳萬元│  0000000000號卷第668至 │
│    │          │          │      │整                        │  670頁）               │
│    │          │          │      │                          │2.證人張晏華警詢證述（同│
│    │          │          │      │                          │  前中縣刑警大偵一字第  │
│    │          │          │      │                          │  0000000000號卷第673至 │
│    │          │          │      │                          │  675頁）               │
│    │          │          │      │                          │3.支票正反面影本各一紙（│
│    │          │          │      │                          │  同前中縣刑警大偵一字第│
│    │          │          │      │                          │  0000000000號卷第672頁 │
│    │          │          │      │                          │  ）                    │
│    │          │          │      │                          │4.退票理由單一紙（同前中│
│    │          │          │      │                          │  縣刑警大偵一字第095000│
│    │          │          │      │                          │  6627號卷第672 頁）    │
├──┼─────┼─────┼───┼─────────────┼────────────┤
│ 13 │0000000   │林勤      │甲午○│一名自稱洪嘉鴻持左述支票向│1.證人甲午○警詢證述（同│
│    │          │          │      │甲午○調用現金，復由甲午○│  前中縣刑警大偵一字第  │
│    │          │          │      │轉給提示人林勤充當償還債務│  0000000000號卷第678、 │
│    │          │          │      │，退票後甲午○即持現金換回│  679頁）               │
│    │          │          │      │票，致使被害人甲午○損失玖│2.證人林勤警詢證述（同前│
│    │          │          │      │萬元整。                  │  中縣刑警大偵一字第0950│
│    │          │          │      │                          │  006627號卷第684、685頁│
│    │          │          │      │                          │  ）                    │
├──┼─────┼─────┼───┼─────────────┼────────────┤
│ 14 │0000000   │侯秋霞    │子○○│戴維呈於93年12月間持左述支│1.證人子○○警詢證述（同│
│    │          │          │      │票向子○○調用現金，子○○│  前中縣刑警大偵一字第  │
│    │          │          │      │轉持向提示人侯秋霞調用現金│  0000000000號卷第687至 │
│    │          │          │      │，退票後子○○即持現金換回│  689頁）               │
│    │          │          │      │支票，找戴維呈才知道戴維呈│2.證人侯秋霞警詢證述（同│
│    │          │          │      │死亡，致使被害人子○○損失│  前中縣刑警大偵一字第  │
│    │          │          │      │九萬元整。                │  0000000000號卷第692、 │
│    │          │          │      │                          │  693頁）               │
│    │          │          │      │                          │3.支票正反面影本各一紙（│
│    │          │          │      │                          │  同前中縣刑警大偵一字第│
│    │          │          │      │                          │  0000000000號卷第690頁 │
│    │          │          │      │                          │  ）                    │
│    │          │          │      │                          │4.退票理由單一紙（同前中│
│    │          │          │      │                          │  縣刑警大偵一字第095000│
│    │          │          │      │                          │  6627號卷第690頁）     │
├──┼─────┼─────┼───┼─────────────┼────────────┤
│ 15 │0000000   │楊宗憲    │宇○○│楊錫卿持左述四張支票至被害│1.證人宇○○警詢證述（同│
│    │0000000   │楊秀蘭    │      │人宇○○所經營之酒店消費，│  前中縣刑警大偵一字第  │
│    │0000000   │林資如    │      │復; 由宇○○轉付給提示人楊│  0000000000號卷第694至 │
│    │0000000   │          │      │宗憲、楊秀蘭、林資如貨款，│  696頁）               │
│    │          │          │      │退票後宇○○分別持現金去換│2.證人楊宗憲警詢證述（同│
│    │          │          │      │回支票，致使被害人宇○○損│  前中縣刑警大偵一字第  │
│    │          │          │      │失參拾玖萬元整。          │  0000000000號卷第697至 │
│    │          │          │      │                          │  699頁）               │
│    │          │          │      │                          │3.證人楊秀蘭警詢證述（同│
│    │          │          │      │                          │  前中縣刑警大偵一字第  │
│    │          │          │      │                          │  0000000000號卷第701至 │
│    │          │          │      │                          │  703頁）               │
│    │          │          │      │                          │4.證人林資如警詢證述（同│
│    │          │          │      │                          │  前中縣刑警大偵一字第  │
│    │          │          │      │                          │  0000000000號卷第706、 │
│    │          │          │      │                          │  707頁）               │
│    │          │          │      │                          │5.支票正反面影本各一紙（│
│    │          │          │      │                          │  同前中縣刑警大偵一字第│
│    │          │          │      │                          │  0000000000號卷第704頁 │
│    │          │          │      │                          │  ）                    │
│    │          │          │      │                          │6.退票理由單一紙（同前中│
│    │          │          │      │                          │  縣刑警大偵一字第095000│
│    │          │          │      │                          │  6627號卷第704 頁）    │
├──┼─────┼─────┼───┼─────────────┼────────────┤
│ 16 │0000000   │徐啟豪    │Ｋ○○│林添權持左述支票向Ｋ○○調│1.證人Ｋ○○警詢證述（同│
│    │          │          │      │用現金，復由Ｋ○○轉向提示│  前中縣刑警大偵一字第  │
│    │          │          │      │人徐啟豪調用現金，退票後徐│  0000000000號卷第709、 │
│    │          │          │      │英斌急開立一張借據換回支票│  710頁）               │
│    │          │          │      │，致使被害人Ｋ○○損失參萬│2.證人徐啟豪警詢證述（同│
│    │          │          │      │捌仟伍佰元整。            │  前中縣刑警大偵一字第  │
│    │          │          │      │                          │  0000000000號卷第712、 │
│    │          │          │      │                          │  713頁）               │
│    │          │          │      │                          │3.支票正反面影本各一紙（│
│    │          │          │      │                          │  同前中縣刑警大偵一字第│
│    │          │          │      │                          │  0000000000號卷第712頁 │
│    │          │          │      │                          │  ）                    │
│    │          │          │      │                          │4.退票理由單一紙（同前中│
│    │          │          │      │                          │  縣刑警大偵一字第095000│
│    │          │          │      │                          │  6627號卷第712頁）     │
├──┼─────┼─────┼───┼─────────────┼────────────┤
│ 17 │0000000   │甲酉○    │甲酉○│陳弘林於93年09月間持左述支│1.證人甲酉○警詢證述（同│
│    │          │          │      │票向甲酉○購買鋼鐵材料一批│  前中縣刑警大偵一字第  │
│    │          │          │      │，退票後陳弘林即與甲酉○協│  0000000000號卷第717至 │
│    │          │          │      │商分期付款，至今被害人嚴樹│  719頁）               │
│    │          │          │      │木尚損失價值貳萬元整之鋼鐵│2.支票正反面影本各一紙（│
│    │          │          │      │材料。                    │  同前中縣刑警大偵一字第│
│    │          │          │      │                          │  0000000000號卷第720頁 │
│    │          │          │      │                          │  ）                    │
│    │          │          │      │                          │3.退票理由單一紙（同前中│
│    │          │          │      │                          │  縣刑警大偵一字第095000│
│    │          │          │      │                          │  6627號卷第720頁）     │
├──┼─────┼─────┼───┼─────────────┼────────────┤
│ 18 │0000000   │藍秀鳳    │劉傅豐│陳玉惠於93年11月間持左述支│1.證人ｚ○○警詢證述（同│
│    │          │          │      │票給ｚ○○充當償還債務，復│  前中縣刑警大偵一字第  │
│    │          │          │      │由ｚ○○轉持向提示人藍秀鳳│  0000000000號卷第722、 │
│    │          │          │      │借現金，退票後ｚ○○即持現│  726頁）               │
│    │          │          │      │金償還藍秀鳳，致使被害人劉│2.證人藍秀鳳警詢證述（同│
│    │          │          │      │博豐損失陸萬元整現金。    │  前中縣刑警大偵一字第  │
│    │          │          │      │                          │  0000000000號卷第729、 │
│    │          │          │      │                          │  730頁）               │
│    │          │          │      │                          │3.支票正反面影本各一紙（│
│    │          │          │      │                          │  同前中縣刑警大偵一字第│
│    │          │          │      │                          │  0000000000號卷第732頁 │
│    │          │          │      │                          │  ）                    │
│    │          │          │      │                          │4.退票理由單一紙（同前中│
│    │          │          │      │                          │  縣刑警大偵一字第095000│
│    │          │          │      │                          │  6627號卷第732頁）     │
├──┼─────┼─────┼───┼─────────────┼────────────┤
│ 19 │0000000   │Ａ○○    │Ａ○○│一名「江姓」男子於94年O1月│1.證人Ａ○○警詢證述（同│
│    │          │          │      │間持左述支票向被害人Ａ○○│  前中縣刑警大偵一字第  │
│    │          │          │      │借現金，退票後致使被害人林│  0000000000號卷第733、7│
│    │          │          │      │瑞寶損失參萬元整。        │  34頁）                │
├──┼─────┼─────┼───┼─────────────┼────────────┤
│ 20 │0000000   │Ｕ○○    │Ｕ○○│劉宜欣於93年11月間持左述支│1.證人Ｕ○○警詢證述（同│
│    │          │          │      │票向許耀仁換現金，由許耀仁│  前中縣刑警大偵一字第  │
│    │          │          │      │於當日支付給Ｕ○○當消費款│  0000000000號卷第736、 │
│    │          │          │      │項，退票後致使被害人Ｕ○○│  737頁）               │
│    │          │          │      │損失拾萬元整。            │2.證人許耀仁警詢證述（同│
│    │          │          │      │                          │  前中縣刑警大偵一字第  │
│    │          │          │      │                          │  0000000000號卷第740至7│
│    │          │          │      │                          │  42頁）                │
└──┴─────┴─────┴───┴─────────────┴────────────┘
附表八
編號
　1、經濟部中部辦公室95年2月16日經中三字第09530878540號
  　 函附順浤公司、曄暐公司登記案卷影本各1本（同前偵字第
     2402號偵查卷第60頁）
  2、復華商業銀行93年8月11日復興字第00259號函附順浤公司
     開戶原始申請資料影本1份及支票存摺存摺對帳單1紙（92
     年度他字第1497號偵查影印卷第128至134頁）
  3、華南商業銀行五權分行93年8月10日（93）華五權存字第18
     1號函附順浤公司之開戶資料影本1份及存款往來明細表1紙
    （同前他字第1497號偵查影印卷第134至135頁）
  4、中國國際商業銀行南台中分行93年8月16日（93）南宗字第
     142號函附順浤公司開戶原始申請資料影本1份及客戶歷史
     檔交易明細查詢2紙（同前他字第1497號偵查影印卷第146
     至155頁）
  5、誠泰商業銀行台中分行93年8月10日誠泰銀台中字第93157
     號函附順浤公司之開戶原始申請資料影本1份及存款帳戶存
     提交易明細查詢7紙（他字第1497號偵查影印卷第157至178
     頁）
  6、臺灣銀行復興分行93年8月13日復興營字第09300044971號
     函附順浤公司支票存款往來約定書、開戶申請書、印鑑卡
     影本及存摺交易往來明細查詢各1份（同前他字第1497號偵
     查影印卷第178至185頁）
  7、臺中商業銀行總行93年8月18日中業務E字第3066號函附順
     浤公司之開戶原始申請資料及交易明細各1份（同前他字第
     1497號偵查影印卷第186至188頁）
  8、臺灣中小企業銀行93年8月6日九三興字第5009351607號函
     附順浤公司之開戶資料影本一份及其活期存款明細5紙、支
     票存款對帳單3紙（同前他字第1497號偵查影印卷第211至
     230頁）
  9、台灣中小企業銀行興中分行（戶名: 順浤企業有限公司，
     負責人: 余玉蓮，帳號: 00000000）跳票明細表一紙（台
     中縣警察局刑案偵查卷宗第5頁）
  10、台中第二信用合作社東南分社（戶名: 余玉蓮，帳號:000
      000000）跳票明細表一紙（台中縣警察局刑案偵查卷宗第
      6、7頁）
  11、中國農民銀行南屯分行（戶名: 余玉蓮，帳號: 000000000
      ）跳票明細表一紙（台中縣警察局刑案偵查卷宗第8頁）
  12、彰化銀行新店分行（戶名: 余玉蓮，帳號: 00000000）跳票
      明細表一紙（台中縣警察局刑案偵查卷宗第9頁）
  13、華南商業銀行五權分行（戶名: 余玉蓮，帳號: 000000000
      ）跳票明細表一紙（台中縣警察局刑案偵查卷宗第10頁）
  14、台灣銀行復興分行（戶名: 順浤企業有限公司，負責人:
      余玉蓮，帳號: 00000000000）跳票明細表一紙（台中縣
      警察局刑案偵查卷宗第11頁）
  15、誠泰商業銀行台中分行（戶名: 順浤企業有限公司，負責
      人: 余玉蓮，帳號: 000000000）跳票明細表一紙（台中縣
      警察局刑案偵查卷宗第12頁）
  16、台中縣警察局刑警隊指認犯罪嫌疑人紀錄表一紙（同前中
      縣刑警大偵一字第0000000000號卷第39、45頁）
附表九
編號
  1、欠費明細1紙（同前中縣刑警大偵一字第0000000000號卷第
     758頁）
  2、電信費帳單（0000000000號行動電話）4紙（同前中縣刑警
     大偵一字第0000000000號卷第761至764頁）
  3、電信費帳單（0000000000號行動電話）4紙（同前中縣刑警
     大偵一字第0000000000號卷第765至770頁）
  4、電信費帳單（0000000000號行動電話）4紙（同前中縣刑警
     大偵一字第0000000000號卷第771至774頁）
  5、和信電訊公司行動電話服務申請書3紙（同前中縣刑警大偵
     一字第0000000000號卷第775至777頁）
  6、遠傳網際網路行動電話服務啟用申請書2紙（同前中縣刑警
     大偵一字第0000000000號卷第778、779頁）
附表十
編號
  1、0000000000號行動電話通連紀錄4紙（同前台中縣警察局刑
     案偵查卷宗第169至171、181頁）--通話內容: 虛設公司及
     辦理貸款。
  2、臺中市中山地政事務所95年3月2日中山地所四字第0950003
     459號函附臺中市○區○○○段7544號建物所有權人林順興
     之移轉登記及抵押權設定登記書、該建物之契稅繳款書各1
     張（同前偵字第2402號卷第63至73頁）
  3、上海商業儲蓄銀行台中分行95年9月15日上台中字第095001
     08號函附林順興個人金融授信申請書、個人資料表影本各1
     份（同前偵字第9770號卷第79至82頁）
  4、扣案之林順興個人資料及曄暐公司相關資料18張
  5、林順興資料夾（內容物參同前中縣刑警大偵一字第0950006
     62 7號卷第810頁）
附表十一:
┌──┬──────────────────┬────┬─────┐
│編號│         扣押物品名稱               │  數量  │  所有人  │
├──┼──────────────────┼────┼─────┤
│ 1  │曄暐企業有限公司營利事業登記證      │  1張   │Ｈ○○    │
├──┼──────────────────┼────┼─────┤
│ 2  │房屋租賃契約（林順興向許高山承租漢成│  1本   │  同上    │
│    │六街40號房屋）                      │        │          │
├──┼──────────────────┼────┼─────┤
│ 3  │大本帳冊記事簿                      │  1本   │  同上    │
├──┼──────────────────┼────┼─────┤
│ 4  │隨身小筆記帳冊資料                  │  1本   │同上      │
├──┼──────────────────┼────┼─────┤
│ 5  │名片簿                              │  1本   │  同上    │
├──┼──────────────────┼────┼─────┤
│ 6  │伊家實業有限公司出（退）貨明細表    │  5張   │  同上    │
├──┼──────────────────┼────┼─────┤
│ 7  │謝姿卉印章                          │  4顆   │  同上    │
├──┼──────────────────┼────┼─────┤
│ 8  │張淑玲印章                          │  1顆   │  同上    │
├──┼──────────────────┼────┼─────┤
│ 9  │謝姿卉客戶資料表                    │  7張   │  同上    │
├──┼──────────────────┼────┼─────┤
│ 10 │林順興資料夾                        │  1盒   │  同上    │
├──┼──────────────────┼────┼─────┤
│ 11 │公司流程圖                          │  1張   │  同上    │
├──┼──────────────────┼────┼─────┤
│ 12 │各家銀行在台中地區地址、電話資料夾  │  1本   │  同上    │
├──┼──────────────────┼────┼─────┤
│ 13 │曄暐企業有限公司名下人頭員工勞工保險│  9張   │  同上    │
│    │卡                                  │        │          │
├──┼──────────────────┼────┼─────┤
│ 14 │謝姿卉、曄暐公司、杜文彬資料夾      │  1包   │  同上    │
├──┼──────────────────┼────┼─────┤
│ 15 │曄暐企業有限公司資料                │  1本   │  同上    │
├──┼──────────────────┼────┼─────┤
│ 16 │曄暐公司、杜文彬、陳立偉、林順興印章│  1盒   │  同上    │
├──┼──────────────────┼────┼─────┤
│ 17 │曄暐企業有限公司員工廖耿輝、陳彥豪、│  3盒   │  同上    │
│    │趙以申名片                          │        │          │
├──┼──────────────────┼────┼─────┤
│ 18 │手機（含門號0000000000、0000000000號│  2支   │  同上    │
│    │SIM卡）                             │        │          │
├──┼──────────────────┼────┼─────┤
│ 19 │記事簿                              │  1本   │  同上    │
├──┼──────────────────┼────┼─────┤
│ 20 │林順興個人資料夾及曄暐公司相關資料夾│  18張  │同上      │
├──┼──────────────────┼────┼─────┤
│ 21 │林順興台中商銀存摺（含提款卡及印章）│  1本   │  同上    │
├──┼──────────────────┼────┼─────┤
│ 22 │華南商業銀行帳號000000000000號支票簿│  1本   │  同上    │
│    │（50張）                            │        │          │
├──┼──────────────────┼────┼─────┤
│ 23 │手機（含門號0000000000、0000000000、│  3支   │  同上    │
│    │0000000000號SIM卡）                 │        │          │
└──┴──────────────────┴────┴─────┘
附表十二:
┌──┬──────────────────┬────┬─────┐
│編號│         扣押物品名稱               │  數量  │  所有人  │
├──┼──────────────────┼────┼─────┤
│ 1  │昆汰環保公司登報徵會計、行政人員資料│  2張   │同上      │
├──┼──────────────────┼────┼─────┤
│ 2  │張孟傑花費收據及匯款資料            │  11張  │  同上    │
├──┼──────────────────┼────┼─────┤
│ 3  │趙以申的渣打銀行、台中商銀信用卡催帳│  4張   │  同上    │
│    │單                                  │        │          │
├──┼──────────────────┼────┼─────┤
│ 4  │趙以申的渣打銀行、台北國際商銀信用卡│  5張   │  同上    │
│    │催帳單                              │        │          │
├──┼──────────────────┼────┼─────┤
│ 5  │惠雙房屋租賃價金收據                │  1張   │  同上    │
├──┼──────────────────┼────┼─────┤
│ 6  │華南銀行帳號000000000000號 戶名:大重│  1本   │  同上    │
│    │實業公司存摺                        │        │          │
├──┼──────────────────┼────┼─────┤
│ 7  │華南銀行帳號000000000000號戶名: 大重│  1本   │  同上    │
│    │實業公司存摺                        │        │          │
├──┼──────────────────┼────┼─────┤
│ 8  │華南銀行帳號000000000000號戶名: 黃新│  1本   │  同上    │
│    │龍存摺                              │        │          │
├──┼──────────────────┼────┼─────┤
│ 9  │華南銀行帳號000000000000號戶名: 洪昱│  1本   │  同上    │
│    │儒存摺                              │        │          │
├──┼──────────────────┼────┼─────┤
│ 10 │大重實業有限公司公司章及負責人黃新龍│ 各1顆  │  同上    │
│    │印章                                │        │          │
├──┼──────────────────┼────┼─────┤
│ 11 │華南銀行支票票號0000000、0000000、  │  4張   │  同上    │
│    │0000000、0000000號                  │        │          │
├──┼──────────────────┼────┼─────┤
│ 12 │臺灣銀行支票票號0000000號           │  1張   │  同上    │
├──┼──────────────────┼────┼─────┤
│ 13 │廖耿輝客戶資料表                    │  6張   │  同上    │
├──┼──────────────────┼────┼─────┤
│ 14 │趙以申資料夾                        │  1盒   │  同上    │
├──┼──────────────────┼────┼─────┤
│ 15 │杜文彬資料夾                        │  1盒   │  同上    │
├──┼──────────────────┼────┼─────┤
│ 16 │張孟傑資料夾                        │  1盒   │  同上    │
├──┼──────────────────┼────┼─────┤
│ 17 │杜文彬車貸款                        │  1包   │  同上    │
├──┼──────────────────┼────┼─────┤
│ 18 │張傳琦資料夾身分證正反面影本        │  2張   │  同上    │
├──┼──────────────────┼────┼─────┤
│ 19 │洪文峰資料夾                        │  1盒   │  同上    │
├──┼──────────────────┼────┼─────┤
│ 20 │張孟傑、趙以申申請表資料夾          │  1本   │  同上    │
├──┼──────────────────┼────┼─────┤
│ 21 │李秋忠資料夾                        │  1本   │  同上    │
├──┼──────────────────┼────┼─────┤
│ 22 │徐秋清資料夾                        │  1份   │  同上    │
├──┼──────────────────┼────┼─────┤
│ 23 │黃志豪資料夾                        │  1份   │  同上    │
├──┼──────────────────┼────┼─────┤
│ 24 │楊建龍資料夾                        │  1份   │  同上    │
├──┼──────────────────┼────┼─────┤
│ 25 │張孟傑個人資料及孟禾實業公司資料夾  │  14張  │同上      │
├──┼──────────────────┼────┼─────┤
│ 26 │紀中文個人資料及信用貸款申請書資料夾│  7張   │  同上    │
├──┼──────────────────┼────┼─────┤
│ 27 │陳文燦台中商銀存摺（含提款卡及印章）│  1本   │  同上    │
├──┼──────────────────┼────┼─────┤
│ 28 │臺灣銀行帳號000000000000號金融卡    │  1張   │  同上    │
├──┼──────────────────┼────┼─────┤
│ 29 │上海銀行帳號0000000000000000號信用卡│  1張   │  同上    │
└──┴──────────────────┴────┴─────┘
附錄論罪科刑法條
刑法第三百三十九條
意圖為自己或第三人不法之所有，以詐術使人將本人或第三人之
物交付者，處五年以下有期徒刑、拘役或科或併科一千元以下罰
金。
以前項方法得財產上不法之利益或使第三人得之者，亦同。
前二項之未遂犯罰之。
